【裁判字號】    96,上更(一),189
【裁判日期】    970327
【裁判案由】    違反稅捐稽徵法等
【裁判全文】
臺灣高等法院臺中分院刑事判決     96年度上更(一)字第189號
上  訴  人
即  被  告  庚○○
                      號
上  訴  人
即  被  告  辛○○
共      同
選任辯護人  黃呈利  律師
上列上訴人等因違反稅捐稽徵法等案件，不服臺灣彰化地方法院
九十年度訴字第一一六三號中華民國九十三年九月七日第一審判
決（起訴案號：臺灣彰化地方法院檢察署八十八年度偵字第五二
、七九五六、九八０五號，八十九年度偵字第二０六八、七五八
九號），提起上訴，經判決後由最高法院發回更審，本院判決如
下：
    主  文
原判決關於庚○○、辛○○部分撤銷。
庚○○共同公司負責人為納稅義務人，以不正當方法逃漏稅捐，
處有期徒刑肆年，減為有期徒刑貳年；又共同連續商業負責人，
以明知不實之事項而記入帳冊，處有期徒刑肆年，減為有期徒刑
貳年；又公司負責人為納稅義務人，以不正當方法逃漏稅捐，處
有期徒刑貳年陸月，減為有期徒刑壹年參月。應執行有期徒刑伍
年。
辛○○共同公司負責人為納稅義務人，以不正當方法逃漏稅捐，
處有期徒刑貳年，減為有期徒刑壹年；又共同連續商業負責人，
以明知不實之事項而記入帳冊，處有期徒刑貳年陸月，減為有期
徒刑壹年參月。應執行有期徒刑貳年。
    事  實
一、庚○○係設於彰化縣溪州鄉○○路○段五七巷十八號洪獅工
    程有限公司（下稱洪獅公司）董事，為公司法第八條第一項
    所稱之公司負責人，亦為商業會計法所稱之商業負責人，同
    時為從事業務之人，其意圖幫助逃漏稅捐，竟與其妻辛○○
    基於共同概括犯意之聯絡，要求林玉琴（陳金樂之妻）、黃
    建源、林建達（原名林龍彬）、謝進光、陳五郎（原審通緝
    中，另行審結）等人以其等名義成立公司，並將成立後之公
    司交庚○○、辛○○使用，始願將洪獅公司之砂石工程交由
    黃建源等人承包。黃建源等人乃提供身份資料、印鑑章予庚○○、辛○○，再由辛○○要求陳金樂持往辦理公司及營利
    事業登記，而分由：林玉琴擔任「立盈重機工程行」（下
    稱立盈工程行，設於彰化縣芳苑鄉○○路○○段三一七巷二
    弄十三號，原已由陳金樂以林玉琴名義自行設立）之負責人
    ；黃建源擔任「碧洲開發工程有限公司」（下稱碧洲公司
    ，設於彰化縣二林鎮○○路○段七一二號）、「兩冠重機工
    程行」（下稱兩冠工程行，設於彰化縣溪湖鎮○道路二三四
    巷四四弄二三號，原已由黃建源自行設立）之負責人；謝
    進光擔任「欣旺開發工程有限公司」（下稱欣旺公司，設於
    彰化縣芳苑鄉○○路○○段三九八號）之負責人；林建達
    擔任「彰城工程有限公司」（下稱彰城公司，設於彰化縣芳
    苑鄉○○路○○段三一七巷二弄十三號）之負責人；陳五
    郎擔任圓通開發工程有限公司（下稱圓通公司，設於彰化縣
    溪州鄉○○村○路三七號）之負責人。黃建源等人於公司設
    立後，為求取得庚○○所標得營造工程之砂石工程，林玉琴
    、陳金樂、黃建源、林建達、謝進光、陳五郎等人即分別將
    上開公司、行號之設立登記資料、統一發票、大、小印鑑章
    ，及公司帳冊等交由庚○○、辛○○保管於前開洪獅公司之
    辦公處所（陳金樂、林玉琴經原審分別判處有期徒刑六月、
    四月，黃建源、林建達、謝進光均經原審判處有期徒刑四月
    ，均得易科罰金；陳金樂、林玉琴、林建達部分均未上訴而
    確定；黃建源、謝進光部分上訴本院後經撤回而確定）。庚○○、辛○○等明知如附表一所示之銷項公司欄之立盈工程
    行等六家公司、行號與附表一所示之買方公司欄內所示蕙陽
    實業有限公司等公司、行號間並無業務往來，竟共同基於幫
    助逃漏稅捐之概括犯意聯絡，於附表一所示時間，由庚○○
    、辛○○連續虛開不實之會計憑證統一發票予如附表一所示
    之買方公司，銷售金額如附表一所載，而幫助附表一所示之
    買方公司逃漏營業稅如附表一所載，及營利事業所得稅如附
    表一所載（洪獅公司之負責人為庚○○，此部分應為逃漏稅
    ，詳如後述事實二，檢察官認此部分為幫助逃漏稅，容有誤
    會，洪獅公司之部分應予扣除，又營業稅百分之五，營利事
    業所得稅百分之二十五，起訴書誤載銷售金額為三億零一百
    七十九萬五千二百七十五元，幫助他人逃漏營業稅一千五百
    零八萬九千七百六十四元及營利事業所得稅七千五百四十四
    萬八千八百十九元，小數點以下四拾五入），足以生損害於
    稅捐稽徵機關對於稅捐稽核徵收及稅捐管理之正確性。庚○○與辛○○明知與附表二所示之公司、行號間並無業務往來
    ，為掩飾虛開不實統一發票之行為，即共同基於行使業務上
    登載不實文書之概括犯意聯絡，自八十六年七月間起，至八
    十七年六月間止，共同取得如附表二所示之銷項公司行號所
    虛開之不實統一發票，總銷貨金額為二億二千零十五萬一千
    三百二十九元（起訴書誤載為二億一千九百九十九萬三千五
    百十四元），作為上開圓通公司等六家公司行號之進項憑證
    ，並在其業務上所製作之上開圓通公司等六家公司行號之營
    業人銷售額與稅額申報書、統一發票明細表等資料上，將取
    得如附表二所示之虛報進項發票，交由不知情之文桓會計事
    務所乙○○及政大會計事務所丙○○持向彰化縣稅捐稽徵處
    申報營業稅捐，使上開稅捐稽徵機關陷於錯誤同意扣抵銷項
    稅額，而以上開不正方法幫助上開圓通等六家公司逃漏營業
    稅一千一百萬七千五百六十六元（營業稅百分之五，小數點
    以下四拾五入），而共同連續行使該等業務上登載不實之文
    書，足以生損害於稅捐機關對於稅捐稽徵管理之正確性。嗣
    於八十七年九月十六日十一時三十分許，在彰化縣溪州鄉○○路○段五七巷十八號，為法務部調查局彰化縣調查站人員
    持搜索票搜索而查獲，並扣得統一發票一本、現金支出傳票
    一本、圓通開發工程有限公司設立登記申請書等相關書類二
    十二頁、碧洲開發工程有限公司設立登記申請書二十三頁、
    洪獅工程有限公司合約書十一本、圓通、洪獅公司繳款申報
    書二本、印章九個、立盈重機工程向洪獅公司領款領據傳票
    二本、洪獅公司向圓通開發公司承攬合約書二本、日常雜支
    簿二本、松坤公司請款明細表一本、洪獅公司支出證明書二
    本、彰城公司合約書七頁、營業額、領款數據資料十二頁、
    洪獅公司請款明細表四本、合約協議書同意書十本、松坤公
    司請款明細表一本、洪獅公司記事簿二本、巨殷公司八十六
    年三月交貨單一本、洪獅公司股東名冊三頁、洪獅公司月報
    表三本、松坤公司出貨單一本、玉翔公司八十七年七、八月
    發票影本十頁、洪獅公司工程估驗明細表二頁、洪獅公司八
    十七年十一月一日至八十七年八月三十一日收入傳票一本、
    證件影本十五頁、碧洲公司八十七年七、八月份發票四本、
    欣旺公司現金收入傳票三本、碧洲公司現金支出傳票一本、
    洪獅公司八十六年十一月至八十七年六月車報表八本、洪獅
    公司八十六年十一月至八十七年八月日報表十本等物。
二、庚○○除擔任洪獅公司之董事外，並自八十六年四月間起擔
    任設於台北縣中和市○○街三十巷二十九號之立太工程有限
    公司（下稱立太公司）之董事，為公司法第八條一項所稱之
    公司負責人，亦為商業會計法所稱之商業負責人，同時為從
    事業務之人。其明知洪獅公司與上開圓通公司等六家公司行
    號並無業務往來，並未有進貨之事實；而立太公司與虛設之
    公司幃暉有限公司、正菱企業有限公司、建翰工程有限公司
    、榮溪企業有限公司、曄利實業有限公司、菁利實業有限公
    司、金瀧實業有限公司及擅自歇業之金竹工程有限公司、北
    一工程有限公司（下統稱幃暉等公司）亦無業務往來。庚○○與辛○○共同就洪獅公司部分基於逃漏稅犯意、以明知不
    實事項而記入帳冊之概括犯意、承上行使業務上登載不實文
    書之概括犯意聯絡，庚○○就立太公司部分基於逃漏稅犯意
    、承上以明知不實事項而記入帳冊之概括犯意、承上行使業
    務上登載不實文書之概括犯意，竟於附表一所示之時間，分
    別自上開圓通公司等六家公司行號取得如附表一洪獅公司部
    分所示四千九百九十七萬八千四百五十五元之不實發票；及
    於附表三所示時間，向幃暉等公司取得如附表三所示之銷貨
    金額計一億三千零十四萬六千六百四十四元之不實發票，做
    為洪獅公司及立太公司之進貨憑證，並連續將該等所明知不
    實之事項記入帳冊，及填製營業人銷售額與稅額申報書，持
    向彰化縣稅捐稽徵處及臺北縣稅捐稽徵處虛報扣抵銷項稅額
    ，使上開稅捐稽徵機關陷於錯誤同意扣抵銷項稅額，而以上
    開不正方法逃漏洪獅公司營業稅二百四十九萬八千九百二十
    一元、立太公司之營業稅六百五十萬七千三百三十四元（起
    訴書誤載為六百六十八萬四千一百三十二元），而共同連續
    行使該等業務上登載不實之文書，足以生損害於稅捐稽徵機
    關對於稅捐稽徵管理之正確性。
三、案經法務部調查局彰化調查站移送及臺灣高等法檢察署令轉
    臺灣彰化地方法院檢察署檢察官偵查起訴。
    理  由
壹、程序方面：
一、按中華民國九十二年一月十四日修正通過之刑事訴訟法第一
    百十七條之一、第一百十八條、第一百二十一條、第一百七
    十五條、第一百八十二條、第一百八十三條、第一百八十九
    條、第一百九十三條、第一百九十五條、第一百九十八條、
    第二百條、第二百零一條、第二百零五條、第二百二十九條
    、第二百三十六條之一、第二百三十六條之二、第二百五十
    八條之一、第二百七十一條之一、第三百零三條及第三百零
    七條自公布日施行；其他條文自中華民國九十二年九月一日
    施行。又中華民國九十二年一月十四日修正通過之刑事訴訟
    法施行前，已繫屬於各級法院之案件，其以後之訴訟程序，
    應依修正刑事訴訟法終結之。但修正刑事訴訟法施行前已依
    法定程序進行之訴訟程序，其效力不受影響，修正刑事訴訟
    法施行法第七條之二、第七條之三分別定有明文。是依上開
    規定可知，九十二年一月十四日修正通過之刑事訴訟法關於
    新訴訟程序之進行及證據法則之規定，係自九十二年九月一
    日起始施行；於九十二年九月一日前已繫屬於法院之案件，
    其於九十二年九月一日以前已依法定程序進行之訴訟程序，
    其效力並不受影響，而所謂「其效力不受影響」，除指法院
    於修正之刑事訴訟法施行前，已依法踐行之訴訟程序，其效
    力不受影響外，亦包含修正前之刑事訴訟法相關證據法則之
    適用。查本件係於九十年九月七日即繫屬於原審法院，有原
    審法院收文章可按，故依前揭說明，本件原已依法定程序調
    查之有關證人、共同被告於警詢、偵查時之證言，其效力不
    受新修正之相關證據法則規定所影響，本院已得本於調查所
    得之心證採擷之。況證人呂咨頤、周盟士、李新重、袁榮宏
    、黃信楨、吳家儀、陳金勝於調查局調查時之陳述，未經當
    事人、辯護人於言詞辯論終結前聲明異議，視為同意作為證
    據，本院審酌渠等陳述並無不當取供之情形，且渠等有相當
    之教育程度及社會經驗，且筆錄經親閱後始簽名，認為以渠
    等之陳述作為證據，應屬適當，依修正後刑事訴訟法第一百
    五十九條之五規定，具有證據能力。又證人即共同被告辛○○、庚○○於原審審理時以證人身分作證，並經交互詰問，
    已確實保障被告二人之訴訟權，是就共同被告間之供述，已
    予共同被告間有對質詰問之機會，所為證據調查之程序，業
    已踐行法定之程序，本院認本件以共同被告之陳述作為證據
    為適當。另證人陳慶國、乙○○、丙○○於調查局調查時之
    陳述，被告選任辯護人雖爭執其證據能力，而證人陳慶國業
    經原審、本院上訴審、乙○○業經原審、丙○○業經本院審
    理時傳喚出庭作證，既經法院於審理中傳喚到庭，並經被告
    行交互詰問程序，其等供證經調查後，足以擔保其任意性及
    適當性，自非無證據能力。
貳、認定有罪之理由：
一、訊據上訴人即被告庚○○、辛○○均矢口否認有前揭犯行，
    被告庚○○、辛○○辯稱：被告辛○○在洪獅公司純係幫先
    生庚○○處理公司灑掃及簡單工作，公司之業務內容一概不
    知，而立盈、兩冠、欣旺、碧洲、圓通、彰城等公司之成立
    ，均係該等公司之負責人與陳金樂協議，並委由陳金樂去成
    立公司，非被告庚○○、辛○○委任陳金樂所為，且上開六
    家公司與洪獅公司有共同承包台塑工程之關係，該六家公司
    與洪獅公司之工務所及辦公室，均係共同公用；且起訴書附
    表二之駿宏鋁業有限公司等十三家公司，被告庚○○、辛○○均不認識，如何虛開不實統一發票。另文桓會計務所、政
    大會計事務所，被告庚○○、辛○○皆不知在何處，也不認
    識乙○○、丙○○二人。被告庚○○會接下立太公司是因黃
    坤茂之託才接替金本圓為負責人，更換之手續皆由黃坤茂辦
    理，該公司之運作伊均不知情，伊也不認識起訴書事實二之
    幃暉等公司人員云云。
二、惟查：
（一）被告庚○○等人確有成立洪獅及立盈等七家公司、行號，
      及被告庚○○係立太公司負責人，有公司設立登記資料（
      營利事業統一發證設立、變更登記申請書等）附卷可按。
      又證人即同案被告陳金樂、林玉琴、林建達、黃建源、謝
      進光、陳五郎亦迭次供稱：其等與附表一、二所列之公司
      均無生意上之往來。另上開公司及立太公司確有開立及買
      入如附表一、二、三所示之發票，有財政部臺灣省中區國
      稅局員林稽徵所九十二年三月二十日中區國稅員林三字第
      ０九二０００八七六三號函送之上開公司專案申請調檔統
      一發票查核清單一百三十頁（包括進項及銷項，外放於本
      卷，及參法務部調查局卷三【進項】、卷四【銷項】），
      營業稅查核案件查詢作業進銷交易明細（附於法務部調局
      卷五），立太公司之專案申請調檔統一發票查核清單及公
      司設立登記（附於臺灣板橋地方法院檢察署八十八年度偵
      字第二三四０四號偵查卷）在卷可稽。且上開發票之號碼
      多為連號（詳如附表），已與一般公司、行號之進項、銷
      項情形有違。並有彰化縣稅捐稽徵處八十八年五月二十日
      八八彰稅消字第二六一六七號函、財政部台灣省中區國稅
      局彰化縣分局八十八年六月二日彰國稅密字第八八００一
      七七一一號函、財政部台灣省中區國稅局員林稽徵所八十
      八年六月二十二日中區國稅員林審字第八八００一一六五
      五號函、財政部台灣省中區國稅局彰化縣分局八十八年六
      月二十九日中區國稅彰縣審字八八００一九二一六號函、
      財政部台灣省中區國稅局北斗稽徵所八十八年七月一日中
      區國稅北斗審字第八八００００七五一七號函（以上各函
      附於臺灣彰化地方法院檢察署八十八年度偵字第五二號偵
      查卷第七九頁、第一一六頁、第一三一頁、第一四三頁、
      第一四五頁）附卷可按。此外，復有統一發票一本、現金
      支出傳票一本、圓通開發工程有限公司設立登記申請書等
      相關書類二十二頁、碧洲開發工程有限公司設立登記申請
      書二十三頁、洪獅工程有限公司合約書十一本、圓通、洪
      獅公司繳款申報書二本、印章九個、立盈重機工程向洪獅
      公司領款領據傳票二本、洪獅公司向圓通開發公司承攬合
      約書二本、日常雜支簿二本、松坤公司請款明細表一本、
      洪獅公司支出證明書二本、彰城公司合約書七頁、營業額
      、領款數據資料十二頁、洪獅公司請款明細表四本、合約
      協議書同意書十本、松坤公司請款明細表一本、洪獅公司
      記事簿二本、巨殷公司八十六年三月交貨單一本、洪獅公
      司股東名冊三頁、洪獅公司月報表三本、松坤公司出貨單
      一本、玉翔公司八十七年七、八月發票影本十頁、洪獅公
      司工程估驗明細表二頁、洪獅公司八十七年十一月一日至
      八十七年八月三十一日收入傳票一本、證件影本十五頁、
      碧洲公司八十七年七、八月份發票四本、欣旺公司現金收
      入傳票三本、碧洲公司現金支出傳票一本、洪獅公司八十
      六年十一月至八十七年六月車報表八本、洪獅公司八十六
      年十一月至八十七年八月日報表十本等扣案可資佐證，足
      稽洪獅等七家公司及立太公司確有逃漏如附表一、二、三
      所示之稅捐。
（二）全順視聽器材有限公司因本件逃漏稅，經台北市稅捐稽徵
      處以八十八年營處字第八八０八三九號處分書裁處罰鍰九
      千一百七十八元；松坤有限公司因本件逃漏稅經台北市稅
      捐稽徵處以八十八年營處字第八八０六九三號處分書裁處
      罰鍰三萬元；蕙陽實業有限公司因本件逃漏，經台北市稅
      捐稽徵處以八十八年營處字第八八一二五０號處分書裁處
      罰鍰九百四十五萬一千九百元；力勇重機有限公司因本件
      逃漏稅，經台中市稅捐稽徵處以九十一年一月九日中市稅
      法字第０九一００００五二九號裁處罰鍰四十萬元，並補
      徵營業稅五萬元；建岩營造有限公司因本件逃漏稅，經臺
      北縣稅捐稽徵處以八十八年十一月八日八八年北縣法裁字
      第五一二七一號處分書裁處追繳繳稅款十五萬元外，並處
      罰鍰一百二十萬元，及經財政部臺灣省北區國稅局以九十
      年度財得字第Ｚ00000000000號處分書裁處罰
      鍰七十三萬一千七百元；裕壯企業有限公司因本件逃漏稅
      ，經臺北縣稅捐稽徵處以八八北縣稅法裁字第一五九八五
      二號處分書裁處追繳稅款四十三萬六千零三元外，並處罰
      鍰三百四十八萬八千元；土象營造股份有限公司因本件逃
      漏稅，經臺北縣稅捐稽徵處以八八北縣稅法裁字第五五三
      六號處分書裁處追繳稅款一千五百二十五元外，並處罰鍰
      一萬六百元；合億營造股份有限公司因本件逃漏，經宜蘭
      縣稅捐稽徵處以九十年十二月二十七日九十宜稅法字第四
      一八二七號處分書裁處補徵營業稅一萬二千六百零一元，
      並處罰鍰八萬八千二百元；中美元企業有限公司因本件逃
      漏稅，經桃園縣稅捐稽徵處以00000000號處分書
      裁處罰鍰一百三十四萬六千二百六十四元，並補徵營業稅
      一百三十四萬六千二百六十四元；竹聯營造有公司因本件
      逃漏稅，經新竹縣稅捐稽徵處以九十年八月九日八九新縣
      稅法字第０五五六五號處分書裁處補徵營業稅六萬四千一
      百元，並處罰鍰二十一萬五千三百一十一元；台大營造有
      限公司因本件逃漏稅，經新竹縣稅捐稽徵處以九十年八月
      九日八九新縣稅法字第０五五六六號處分書裁處補徵營業
      稅四萬零九百五十元，並處罰鍰十七萬七千四百九十四元
      ；新慰營造有限公司因本件逃漏稅，經新竹縣稅捐稽徵處
      以九十年八月九日八九新縣稅法字第０五五六七號處分書
      裁處補徵營業稅七萬四千二百八十元，並處罰鍰七十七萬
      二千二百八十六元；彰慶營造工程有限公司因本件逃漏稅
      ，經彰化縣稅捐稽徵處以八九彰稅法字第三六三一八號處
      分書裁處罰鍰十三萬一千九百八十二元；勝昱砂石行因
      本件逃漏稅，經財政部台灣省中區國稅局以八十九年度財
      營字第八九一七六二二０號處分書裁處罰鍰九千七百元，
      並經彰化縣稅捐稽徵處以八十八年十月二十五日彰稅法字
      第五四０六九號處分書裁處補徵營業稅十萬零五元，並處
      罰鍰八十萬元；三山營造有限公司因本件逃漏稅，經彰化
      縣稅捐稽徵處以八九彰稅法字第四０七五一號處分書裁處
      補徵營業稅四萬七千六百二十元，並處罰鍰四萬七千六百
      二十元；育富營造有限公司因本件逃漏稅，經彰化縣稅捐
      稽徵處以八十九年二月二日八九彰稅法字第六三九八號處
      分書裁處罰鍰十二萬六千八百元，並經財政部臺灣省中區
      國稅局以八十九年度財營所字第八九一八三０五九號處分
      書裁處罰鍰十二萬六千八百元；金曜進開發有限公司因本
      件逃漏稅，經彰化縣稅捐稽徵處以八八彰稅法字第五三０
      三四號處分書裁處補徵營業稅一萬一千九百九十一元，並
      處罰鍰一萬一千九百九十一二元；洪獅工程有限公司因本
      件逃漏稅，經財政部臺灣省中區國稅局以八十九年度財營
      所字第八九一八三一二八號處分書裁處罰鍰五百三十萬八
      千三百元，再以九十年度財營所字第九０一八三０二七號
      處分書裁處罰鍰二百四十六萬七千六百元，並經彰化縣稅
      捐稽徵處以八八彰稅法字第三八六三五號處分書裁處虛報
      進項罰鍰一千三百八十四萬六千四百元及漏報銷售額罰鍰
      六千二百四十萬六千三百元；群福瀝青工業股份有限公司
      因本件逃漏稅，經雲林縣稅捐稽徵處裁處罰鍰十四萬三千
      七百五十元，並補徵營業稅十四萬三千七百五十元；晟昱
      國際股份有限公司因本件逃漏稅，經雲林縣稅捐稽徵處以
      八十八雲稅法處字第二六二號處分書裁處罰鍰七十五萬七
      千二百五十八元，並補徵營業稅七十五萬七千二百五十八
      元；譽盟企業有限公司因本件逃漏稅，經雲林縣稅捐稽徵
      處以八八雲稅法處字第三四四號處分書裁處罰鍰四百五十
      七萬五千五百零八元，並補徵營業稅一百零九萬零五百零
      九元；興福營造股份有限公司因本件逃漏稅，經雲林縣稅
      捐稽徵處以八八雲稅法處字第三０七號處分書裁處罰鍰六
      萬元；南榮營造有限公司因本件逃漏稅，經雲林稅捐稽徵
      處以八八雲稅法處字第五四八號處分書裁處補徵營業稅八
      萬四千二百九十二元，並處罰鍰五十九萬元；隆泰重機工
      程行因本件逃漏稅，經雲林縣稅捐稽徵處以八八雲稅法處
      字第五九二號處分書裁處補徵營業稅三十萬零八元，並處
      罰鍰三十萬零八元；傳生營造有限公司因本件逃漏稅，經
      雲林縣稅捐稽徵處以八八雲稅法處字第四八一號處分書裁
      處罰鍰七千三百元；勇賢砂石行因本件逃漏稅，經雲林縣
      稅捐稽徵處以八九雲稅法處字第０二九號處分書裁處營業
      稅二十五萬九千五百九十元，並處罰鍰二十五萬九千五百
      九十元；嘉大梅企業有限公司因本件逃漏稅，經嘉義縣稅
      捐稽徵處於八十八年四月二十六日裁處補徵營業稅三萬五
      千零三元，並處罰鍰二十四萬五千元；嘉泰水泥股份有限
      公司因本件逃漏，經嘉義縣稅捐稽徵處以嘉縣稅違字第八
      八０四０二號處分書裁處補徵營業稅九萬七千五百零四元
      ，並處罰鍰九萬七千五百零四元；通旺企業有限公司因本
      件逃漏稅，經嘉義縣稅捐稽徵處以嘉縣稅違字第八九００
      二三號處分書裁處補徵營業稅四十七萬零五百零九元，並
      處罰鍰四十七萬零五百零九元，及以嘉縣違字第八七０五
      九八號處分書裁處罰鍰五十四萬七千三百三十一元有各該
      處分書附卷可稽（附於原審卷第一宗），更足以證明上開
      公司確有逃漏稅捐之情形。
（三）另訊達商行自八十七年六月一日設立，迄未申報營業稅，
      並自八十七年七月一日即通報擅自歇業，他遷不明，有臺
      中市稅捐稽徵處黎明分處八十七年十一月二十六日黎明分
      一字第二九四０六號函附卷。葉斯國際有限公司、盛慶企
      業有限公司均因本件虛開銷進項遭臺北市稅捐稽徵處移送
      臺灣臺北地方法院檢察署偵辦，有臺北市稅捐稽徵處八十
      七年十月二十八日北市稽核乙字第八七一七一八四五００
      號函附卷；且葉斯國際有限公司並於八十七年二月一日起
      即擅自歇業，亦有臺北市稅捐稽徵處萬華分處八十七年十
      一月二十四日北市稽萬甲字八七０二二０七四００號函附
      卷。文雄實業有限公司雖於八十六年八月二十六設立，然
      於八十七年五月十三日經臺北縣稅捐稽徵處查證認定為虛
      設行號，有該處八十七年十二月十日八七北縣稅政字第０
      五一八號函附卷。英紅實業有限公司涉嫌虛設號，業經臺
      北市稅捐稽徵處中正分處移送臺北地方法院檢察署偵辦，
      有該分處八十七年十一月二十六日北市稽中正甲字第八七
      ０二九一七八００號函附卷。昱基有限公司雖於八十六年
      七月九日設立登記，然於八十七年三月一日擅自歇業，有
      臺北市稅捐稽徵處大同分處八十七年十一月二十四日北市
      稽大同甲字第八七八００一四０００號函附卷。信豐企業
      社雖於八十六年六月二十一日設立登記，然於八十七年四
      月二十二日經臺北縣稅捐稽徵處查證認定為虛設行號。又
      正菱企業有限公司雖於八十五年十一月二十五日設立登記
      ，然於八十六年九月十五日擅自歇業，有臺北縣稅捐稽徵
      處八十七年十一月二十五日八七北縣稅政字第八七００五
      五號函附卷。洪獅、彰城、立盈、碧洲、圓通、欣旺等六
      家公司、行號因其等發票有虛簽之情形，經彰化縣稅捐稽
      徵處於八十七年九月十五日發函通知停售停用發票，有該
      處北斗分處八十七年十一月二十五日彰稅北分密字第一四
      ０號函附卷可按（以上稅捐稽徵處函均附於法務部調查局
      第二卷）。上開公司、行號雖有部分經營一段時間再擅自
      歇業，但應係為虛開銷項發票而維持公司營運一段時間，
      其等應可認定均係虛設之公司、行號。
（四）證人呂咨頤於調查局調查時證稱：伊是晟昱國際股份有限
      公司負責人，伊均不認識碧洲、兩冠、立盈、欣旺、彰城
      等公司、行號之負責人，也沒有與上開公司、行號有何業
      務上之往來，伊是在八十六年六月至八十七年六月止向庚○○接洽購砂石原料，而由庚○○和他太太辛○○開立上
      開五家公司之銷項發票金額給伊公司，但據伊所知庚○○
      所經營的公司是洪獅工程有限公司等語（法務部調查局卷
      一第八八頁）。證人周盟士於調查局調查時證稱：伊是譽
      盟企業有限公司負責人，伊均不認識立盈、碧洲、兩冠、
      圓通、欣旺、彰城等公司、行號之負責人，也沒有和他們
      有直接上生意上接洽，但庚○○、辛○○都有出面和伊公
      司訂立契約，而訂立契約的公司卻是立盈、碧洲、兩冠、
      圓通、欣旺、彰城等公司、行號，不過伊公司實際上是和
      洪獅公司有砂石、運輸上生意的往來，再由庚○○的太太
      辛○○親自拿上開立盈等六家公司、行號之發票到斗六譽
      盟公司給伊；伊有檢視財政部資料中心統一發票查核清單
      ，上開立盈等六家公司、行號確有將銷售發票金額及明細
      表上之發票由辛○○交給伊公司等語（法務部調查局卷一
      第九九、一００頁）。證人李新重於調查局調查時證稱：
      伊是通旺企業有限公司負責人，伊均不認識立盈、碧洲、
      兩冠、圓通、欣旺、彰城等公司、行號之負責人，也沒有
      和他們有任何生意上往來等語（法務部調查局卷一第一０
      三、一０四頁）。證人袁榮宏於調查局調查時證稱：伊是
      中美元企業有限公司負責人，伊均不認圓通、欣旺、彰城
      、兩冠公司、行號負責人，伊公司是向洪獅公司購買砂石
      ，並由伊的內弟徐永松將貨款交給庚○○，而圓通等四家
      公司確有簽立發票給伊公司作為進項等語（法務部調查局
      卷一第一０七至一０九頁）。證人黃信楨於調查局調查時
      證稱：蕙陽實業有限公司的負責人是伊太太張麗惠，但公
      司實際由伊負責；伊在八十六年四月間取得台塑六輕工程
      ，為了砂石供應而認識洪獅公司負責人庚○○，就跟洪獅
      公司買砂石，而立盈、碧洲、兩冠、圓通、彰城等公司、
      行號伊均不熟悉，與該等公司、行號訂立契約均是由庚○○與其妻辛○○二人簽訂，請款也是由庚○○、辛○○二
      人持上開五家公司的發票向伊請款，而貨款也由他們夫婦
      二人收受，伊只和洪獅公司做生意，至於其他立盈等五家
      公司、行號的運作伊不知情等語（法務部調查局卷一第一
      一一至一一三頁）。證人吳家儀於調查局調查時證稱：伊
      是全順視聽器材有限公司負責人，伊不認識欣旺公司的負
      責人，實際上有沒有與該公司有何生意上往來，伊也不清
      楚（法務部調查局卷一第一一九、一二０頁）。另於原審
      審理時證稱：伊不知道有無欣旺公司的發票，因時隔日久
      需查詢才知，且伊並不知道欣旺公司是那家公司等語（原
      審卷五第一二七、一二八頁）。證人陳金勝於調查局調查
      時證稱：伊是普仕廣告攝影有限公司負責人，伊不認識彰
      城公司的負責人，與彰城公司也沒有業務往來，彰城公司
      為何會開立一紙二十八萬五千元的發票給伊公司，伊也不
      清楚等語（法務部調查局卷一第一三０、一三一頁）。由
      上開證人所為之證述，可知附表一、二所示之公司均與立
      盈等公司間無業務上之往來。而證人陳慶國於調查局調查
      時證稱：伊是駿宏鋁業有限公司負責人，伊不認識圓通公
      司之負責人，與該公司也無生意上往來（法務部調查局卷
      一第九一頁）。雖另證稱：伊經營的公司是八十七年一月
      才開始營業，統一發票也是八十七年一月才開始，伊沒有
      開立發票給圓通公司等語；再於原審審理時證稱：伊不認
      識被告庚○○、辛○○，也無與洪獅、立太公司有生意來
      往等語（原審卷五第一二八頁反面、第一二九頁反面）；
      於本院上訴審證稱：駿宏公司未曾與圓通公司交易過，也
      不知道有圓通公司，亦無開發票給圓通公司（上訴審卷一
      第一六四頁）。然駿宏鋁業有限公司確有開立如附表二之
      發票予圓通公司作為進項憑證，有財政部臺灣省中區國稅
      局員林稽徵所九十二年三月二十日中區國稅員林三字第０
      九二０００八七六三號函送之圓通公司專案申請調檔統一
      發票查核清單（進項部分，外放於本卷），及法務部調查
      局卷三所附之圓通公司專案申請調檔統一發票查核清單附
      卷可按，是證人陳慶國此部分所為之證述，不能為有利於
      被告庚○○等人之認定。
（五）被告庚○○、辛○○雖為上開辯解。惟被告庚○○於調查
      局調時供稱：伊是洪獅公司負責人，碧洲、圓通、欣旺、
      彰城等公司是黃建源等四人提供身分證影本先交給洪獅公
      司下游承包商陳金樂，再由伊太太辛○○從旁協助取得相
      關資料後設立公司，辛○○協助伊處理洪獅公司行政業務
      ；上開四家公司之發票領回後有時放在洪獅公司北斗工務
      所內，有時由他們負責人拿回去使用，該四家公司的發票
      部分由伊太太辛○○開立，開立發票的事情要問伊太太辛○○才清楚；譽盟、中美元、蕙陽、通旺、晟昱等公司的
      負責人伊都認識，該等公司向台塑六輕承攬工程，再由伊
      等負責運送砂石至工地後請款，至於簽訂合約伊已記不得
      由何人和他們簽訂，而圓通、碧洲、立盈、欣旺、兩冠、
      彰城等六家公司、行號涉嫌虛報進項的發票，都是伊向徐
      千雅小姐取得的等語（法務部調查局卷一）；另於偵查中
      供稱：伊是洪獅公司負責人，辛○○沒擔任公司職務，只
      是做一些打理的工作，陳金樂是伊的下包，沒在公司擔任
      職務，伊只是在北斗工務所安排一個位置給他負責機械及
      調度事宜；設立圓通等公司是為了方便接工程，由伊跟謝
      進光等人講好設立的，上開公司的發票不是全由辛○○開
      立，誰需要就去開等語（臺灣彰化地方法院檢察署八十八
      年度偵字第五二號第一一一頁至第一一四頁）；八十六年
      二、三月間黃坤茂說金本圓為立太公司負責人，該公司想
      承攬台塑六輕工程，而伊與麥寮鄉長熟識，於是他請伊當
      立太公司負責人，繼受金本圓的股份，之後伊和黃坤茂與
      台塑公司簽約等語（臺灣板橋地方法院檢察署八十八年度
      偵字第一一七五八號偵查卷第五五頁）；再於原審調查時
      供稱：伊是立太公司的負責人，認識黃坤茂的時間並沒有
      多久（原審九十一年十一月八日訊問筆錄）；陳金樂前有
      將立盈等公司、行號的印章、發票在伊住處交給伊，等到
      標到北斗交流道的工程後才將這些資料拿到辦公室去，而
      辛○○是幫伊開車及處理瑣碎的事情（原審九十一年十二
      月三日訊問筆錄）；立盈工程行的發票確時放在伊那邊，
      等到承包北斗交流道後才放在辦公室，因為陳金樂等人都
      在現場工作沒有空，所以發票由伊等處理、整理好後，再
      交給他們送去給會計師處理（原審九十一年十二月二十四
      日訊問筆錄）；林建達沒有工作時是伊及辛○○介紹他去
      黃坤茂那裡工作的，當時他要求伊等跟黃坤茂美言幾句，
      讓他可以去黃坤茂的公司上班，之後林建達就去黃坤茂設
      在麥寮的公司上班；成立欣旺公司是伊等大家籌措講好的
      ，有利潤大家一起分，所以成立公司的錢是伊等籌措出來
      的，其他家公司也是這樣的模式成立的，成立公司的時候
      錢確實有繳交，由伊先籌錢由他們分攤，欣旺公司的印章
      、發票有時是放在伊這邊，有時在謝進光那邊，而黃建源
      成立公司後，公司章及發票都是放在北斗工務所的辦公室
      （原審九十二年五月二日訊問筆錄）；公司是伊成立的，
      伊是負責人，伊太太辛○○是有時候到公司幫伊處理一些
      事務（原審九十二年八月二十九日訊問筆錄）；立太公司
      是黃坤茂的公司，是為了取得台塑六輕的工程，而伊與台
      塑公司的一個特別助理認識，所以黃坤茂要伊透過這關係
      去取得工程，才將立太公司之負責人變為伊之名義，伊曾
      經以立太公司的名義去台塑六輕投標（原審九十三年三月
      九日備程序筆錄）等語。被告辛○○於調查局調查時供稱
      ：伊與庚○○是夫妻，在洪獅公司無正式職務，但幫庚○○在洪獅公司協助處理公司業務，陳金樂與林龍彬（即林
      建達）商議以林龍彬為負責人申請設立彰城公司，該公司
      的設立是由林龍彬將證件資料交給伊，由伊帶到台中市○○路王一心會計事務所委託申請辦理，至於取得彰城公司
      的發票後．伊僅接受彰城公司委託根據該公司所報的營業
      額開立發票給交易廠商；陳五郎成立圓通公司取得發票後
      ，將發票擺在洪獅公司，伊則根據圓通公司實際營業額開
      立發票；碧洲公司及兩冠工程行的發票是陳金樂帶到洪獅
      公司來擺放，伊根據陳金樂所報前述二家的實際營業額來
      開立發票，再交由陳金樂帶回；欣旺公司所申請的發票在
      八十七年以前因謝進光經常在外奔波，所以委託洪獅公司
      開立；陳金樂與林玉琴成立立盈工程行後，因陳金樂對於
      業務不熟悉，因此立盈工程行的發票寄放在洪獅公司委託
      伊等開立，伊則是根據陳金樂所報的實際營業額開立發票
      再交陳金樂帶回；伊向碧洲公司借用公司執照，所以該公
      司的資料擺放在洪獅公司，雖黃建源事後要取回，但因碧
      洲公司的車子被吊銷牌照請伊幫忙，基於善意才堅持待車
      子的問題處理後，再將公司資料交還給他；伊有時幫忙立
      盈等六家公司、行號和譽盟等公司去簽約，有時交付立盈
      等六家公司、行號的銷項發票給譽盟等公司等語（法務部
      調查局卷一）；另於偵查中供稱：伊沒在洪獅公司擔任職
      務，只是受庚○○之指示幫忙處理公司的事，伊並不清楚
      洪獅公司與立盈等六家公司、行號有無工程往來等語（臺
      灣彰化地方法院檢察署八十八年度偵字第五二號第一三六
      頁面、第一三七頁正面）；再於原審調查時供稱：伊只是
      去洪獅公司幫忙，是伊先生庚○○在運作，謝進光是自己
      來找伊等，公司也是他自己設立後，說要和伊等一起工作
      （原審九十一年一月二十五日訊問筆錄）；黃建源所錄的
      錄音帶內的聲音經當庭播放後，確是伊的聲音沒錯，其中
      的對話（有關於碧洲公司資料置於洪獅公司欲取回之事）
      也是伊與黃建源的對話（原審九十二年三月十四日訊問筆
      錄）等語。另證人乙○○於調查局調查時證稱：伊是文桓
      會計事務所負責人，兩冠工程行是伊幫黃建源設立的，兩
      冠工程行成立後的記帳、報稅也是伊辦的，在八十六年十
      一月間伊向黃建源索取發票以便申報營業稅，但黃建源說
      發票都由北斗鎮會計小姐在處理，沒有立即將發票送過來
      ，伊再向黃建源催收，以免逾期申報，黃建源就留辛○○
      的電話要伊向辛○○聯絡，向她索取兩冠工程行的銷項發
      票，辛○○就叫人送來給伊，之後兩冠工程行的進銷項發
      票都是由辛○○所提供；八十六年十一月、十二月及八十
      七年一月、二月兩冠工程行記帳費都是辛○○支付的等語
      （法務部調查局卷一第八三至八六頁）。證人丙○○於調
      查局調查時證稱：伊是政大稅務會計事務所負責人，伊不
      認識庚○○，但認識辛○○，因辛○○拿發票到伊會計事
      務所請幫她記帳，所以認識她；辛○○是拿立盈及欣旺二
      家公司、行號的發票，包括進銷項發票委託伊記帳報稅，
      上開這二家的發票是伊到二林鎮農會領取後再轉交給陳金
      樂、辛○○，而這二家的記帳費也是由陳金樂、辛○○支
      付的等語（法務部調查局卷一第九四至九六頁）。證人乙○○於原審九十三年八月十七日審理時雖證稱：伊不認識
      被告庚○○、辛○○，兩冠工程行的計帳發票因時間太久
      伊忘了如何取得，伊只針對負責人，但不是被告庚○○、
      辛○○；伊代領公司發票後都是交給負責人，但如該公司
      負責人打電話交付交給其他人，伊就將發票交給該人；調
      查局所為述，因時間太久了，忘了是如何陳述等語。證人
      乙○○係於八十七年十月三十日至法務部調查局彰化調查
      站陳述證詞，迄今已六年餘，其證述已忘了陳述內容顯為
      可採，且於調查站所為之證述距本件事發時不及一年，其
      記憶應屬較為清晰，是應以其於調查站所為之證述較為可
      採，其於原審之證述，無從為有利於被告庚○○、辛○○
      之認定。另證人丙○○於本院審理時證稱：立盈工程行於
      八十六年間有委託伊辦理稅務問題，委託人是陳金樂，庚○○、辛○○並未委託伊等語（本院卷第一三七頁正面）
      。然委託人雖為陳金樂，惟被告辛○○實際之作為已經證
      人丙○○於調查局調查時證述明確，則丙○○於本院之證
      述，非但不足為有利於被告等之認定，且反徵立盈工程行
      之統一發票確係由被告二人保管在洪獅公司之辦公處所開
      發使用之情。又同案被告陳金樂、林玉琴、林建達、黃建
      源、謝進光、陳五郎等人亦迭次供稱：成立公司是被告庚○○、辛○○要他們成立的，成立後公司大小章、發票、
      營業登記、帳冊等資料均交由被告庚○○、辛○○二人保
      管等語。況立盈等六家公司、行號之資料確係在洪獅公司
      北斗工務所內查扣，有法務部調局彰化縣調查站搜索及扣
      押筆錄附卷法務部調查局卷第一宗內可稽，上開六家公司
      如非係被告庚○○、辛○○要同案被告陳金樂等人成立，
      何以上開公司之資料均置於洪獅公司。綜上所述，立盈等
      六家公司、行號之進銷項發票，及帳冊、報稅事宜均係由
      被告庚○○、辛○○二人簽發、處理，且被告辛○○負責
      大部分簽發發票及報帳事宜。
（六）就被告等以欣旺開發工程有限公司開立不實發票予竹聯營
      造有限公司合計0000000元（發票號碼：QD00000000、QD0
      0000000、QD00000000號）； 以欣旺開發工程有限公司開
      立不實發票予台大營造有限公司合計819000元（發票號碼
      ：QD00000000、QD00000000號）；以欣旺開發工程有限公
      司開立不實發票予新慰營造有限公司合計0000000元（ 發
      票號碼：QD00000000、QD00000 000、D00000000號）部分
      ：雖證人劉明晃（竹聯營造有限公司實際負責人）於本院
      上訴審審理時證稱：「（竹聯與台大這兩家公司 86、7年
      間有無與欣旺開發有限公司業務往來？）我印象很深刻，
      因為欣旺公司的事情被國稅局罰過，當時竹聯與台大買了
      大約兩百多萬砂石左右，工地主任與一位謝先生接洽買砂
      石後拿到發票，事後國稅局找我才知道發票有問題。後來
      我有請工地主任張進興到國稅局說明，我們並且有申覆，
      並上了行政法庭。後來我自認倒楣就繳」、「（你認為這
      發票是真的還是假的？）我有進多少料，我才拿多少錢給
      工地主任支付的。後來國稅局有通知我，我才知道是假的
      發票」、「（國稅局有無以你們以假發票報稅逃漏稅對你
      們公司罰款？）有」、「（你們繳了沒？）繳了」、「（
      你們既然確實有買賣，為何還繳罰款？）行政訴訟時間很
      長，我們還有其他事情要忙，沒有時間在那邊耗。當時罰
      了好幾十萬。究竟是不是跟欣旺買的要問工地主任，他只
      跟我說他是跟謝先生買的˙˙˙」（上訴審卷一第三０四
      至三０七頁）。又證人羅寶珠（新慰營造有限公司負責人
      ）證稱：「（86、7 年有無與欣旺公司有業務往來？）當
      時我們在尖石鄉有工地，請張進興當工地主任，有關業務
      是他在接洽的，我不清楚」、「（張進興怎麼跟你說的？
      ）他要買的時候，他會打電話跟我說，我認為可以就說：
      好，那就跟他買。買的對象是什麼公司我不清楚」（上訴
      審卷一第三０七頁）。另證人張進興證稱：「（86年間有
      無擔任竹聯、台大、新慰有限公司的工地主任？）有」、
      「（你當時負責的工地？）新竹縣尖石鄉」、「（你負責
      的工地，當時你所購置的砂石材料都是向何人購買的？）
      向謝進光購買」、「（你怎麼與謝進光接洽？）他是亞洲
      水泥的下包，住在我家附近，經過都會打招呼，他86年間
      有天來跟我說他有剩餘的砂石賣給我的工地使用，我問他
      價錢如果可以就跟他買，我問老闆後，後來跟他買，他就
      拿發票給我，至於發票來源我不知道」、「（他當時有無
      告訴你他是代表哪家公司？）沒有」、「（你是否知道他
      是欣旺公司的負責人？）不知道，我只知道他叫謝進光」
      、「（竹聯、台大、新慰的這些金額是不是你當時跟他交
      易的金額〈提示原審判決95頁〉？）有買砂石這個事實，
      確實金額不記得了」（上訴審卷二第十九至二一頁）。然
      關於竹聯營造有限公司部分，有新竹縣稅捐稽徵處89新縣
      稅法字第05565 號處分書記載：「違章事實略以：竹聯營
      造有限公司於87年間˙˙˙ 其中0000000元卻係取得由其
      交付非實際交易對象欣旺開發工程有限公司87 年8月開立
      QD00000000、QD00000000、QD00000000等三紙發票（計銷
      售額0000000元、稅額64100元），作為進項憑證於申報當
      期營業稅時申報扣抵銷項稅額， 致漏營業稅額64100元˙
      ˙˙」（原審卷二第十三頁）等語可稽；及最高行政法院
      94年度判字第00091 號駁回上訴人竹聯公司之上訴而確定
      之判決影本一份在卷可稽（上訴審卷三第五七至六十頁）
      。次就台大營造有限公司部分言，亦有新竹縣稅捐稽徵處
      89新縣稅法字第05566 號處分書記載：「違章事實略以：
      台大營造有限公司於87年間˙˙˙其中859950元卻係取得
      由其交付非實際交易對象欣旺開發工程有限公司87年8 月
      開立QD000 00000、01號二紙發票（ 計銷售額819000元、
      稅額40950元）， 作為進項憑證於申報當期營業稅時申報
      扣抵銷項稅額，致漏營業稅額40950元˙˙˙」（ 原審卷
      二第十四頁）等語可稽；及台大營造有限公司訴願經駁回
      之財政部訴願決定書一份在卷可稽（上訴審卷三第六八至
      七二頁）。再就新慰營造有限公司部分言，亦有新竹縣稅
      捐稽徵處89新縣稅法字第05567 號處分書記載：「違章事
      實略以：新慰營造有限公司於87年間˙˙˙其中155988元
      卻係取得由其交付非實際交易對象欣旺開發工程有限公司
      87年8月開立QD00000000、05、06 號三紙發票（計銷售額
      0000000元、稅額74280元），作為進項憑證於申報當期營
      業稅時申報扣抵銷項稅額，致漏營業稅額74280元 ˙˙˙
      」（原審卷二第十五頁），及新慰營造有限公司訴願經駁
      回之財政部訴願決定書一份在卷可稽（上訴審卷三第六一
      至六七頁）。是上開證人等所證無非為脫免責任所為卸責
      之詞，俱不足採為有利於被告等之認定。至被告原聲請傳
      喚證人乙○○、丁○○，後表示捨棄傳喚（本院卷第一六
      八頁反面、一九五頁正面）；另證人己○○、戊○○則經
      傳拘無著，均附予敘明。本件被告二人犯罪事證已臻明確
      ，所辯均係事後卸責之詞，要無可採，其二人之犯行堪予
      認定，均應依法論科。
三、查我國刑法業以中華民國九十四年二月二日總統華總一義字
    第09400014901號令修正公布第1～3、5、10、11、15、16、
    19、25～27、第四章章名、28～31、33～38、40～42、46、
    47、49、51、55、57～59、61～65、67、68、74～80、83～
    90、91-1、93、96、98、99、157、182、220、2 22、225、
    229-1、231、231-1、296-1、297、315-1、315-2、316、34
    1、343條條文；增訂第40-1、75-1條條文；刪除第56、81、
    94、97、267、322、327、331、340、345、350條條文 ；並
    自九十五年七月一日施行。被告行為後，其應適用之相關法
    律已有變更，茲就與本案適用有關之條文，比較說明如下：
（一）法定刑中罰金刑部分：
      刑法第三十三條第五款業經修正公布，修正後刑法第三十
      三條第五款規定「罰金：新臺幣一千元以上，以百元計算
      之」，與修正前刑法第三十三條第五款規定「罰金：（銀
      元）一元以上」不同。比較新舊法結果，以修正前即行為
      時法較有利於被告，故依刑法第二條第一項前段規定，本
      案被告所犯之罪其法定刑罰金部分，自應適用行為時之法
      律即修正前刑法第三十三條第五款規定決定其罰金部分之
      法定刑。
（二）法定刑中罰金刑提高標準之新舊法適用：
      被告行為後，刑法施行法第一條之一於九十五年六月十四
      日經以華總一義字第09500085181 號令修正公布增訂。修
      正增訂之刑法施行法第一條之一規定「中華民國九十四年
      一月七日刑法修正施行後（按指九十五年七月一日），刑
      法分則編所定罰金之貨幣單位為新台幣。九十四年一月七
      日刑法修正時，刑法分則編未修正之條文定有罰金刑者，
      自九十四年一月七日刑法修正施行後，就其所定數額提高
      為三十倍。但七十二年六月二十六日到九十四年一月七日
      新增或修正之條文，就其所定數額提高為三倍」。而本件
      被告所犯刑法第二百十六條、第二百十五條之罪，其法定
      刑有罰金刑，於刑法施行法第一條之一修正增訂前，其貨
      幣單位為銀元，罰金刑之提高標準應適用罰金罰鍰提高標
      準條例第一條之規定「依法律應處罰金、罰鍰者，就其原
      定數額得提高為二倍至十倍」，而再依現行法規所定貨幣
      單位折算新臺幣條例第二條規定「現行法規所定金額之貨
      幣單位為圓、銀元或元者，以新臺幣元之三倍折算之」，
      如換算為新台幣，則該條法定刑罰金刑部分，與適用刑法
      施行法第一條之一規定提高為三十倍之結果相同。比較新
      舊法適用之結果，其關於法定刑為罰金部分之提高標準，
      新法並無較有利於被告之情形，是依刑法第二條第一項前
      段規定，本案被告所犯上開之罪，其法定刑罰金提高標準
      部分，自應適用行為時之法律即罰金罰鍰提高標準條例第
      一條及現行法規所定貨幣單位折算新臺幣條例第二條之規
      定。
（三）刑法第二十八條部分：
      按：九十五年七月一日起施行之刑法第二條第一項規定：
      「行為後法律有變更者，適用行為時之法律。但行為後之
      法律有利於行為人者，適用最有利於行為人之法律。」改
      採「從舊從輕」主義，係規範行為後法律變更所衍生新舊
      法律比較適用之準據法，以適用最有利於行為人之法律為
      原則。準此，法院裁判時已在新法施行之後，如新舊法條
      文之內容有所修正，除其修正係無關乎處罰之輕重或要件
      內容之不同，而僅為其他純文字之修正，非該條所指之法
      律有變更者，依本院最近見解，可毋庸依該規定為新舊法
      之比較，而應依一般法律適用原則，適用裁判時法外，即
      應適用新法第二條第一項之規定，為「從舊從輕」之比較
      。刑法第二十八條原規定：「二人以上共同『實施』犯罪
      之行為者，皆為共同正犯。」新法修正為：「二人以上共
      同『實行』犯罪之行為者，皆為共同正犯。」將舊法之「
      實施」修正為「實行」。原「實施」之概念，包含陰謀、
      預備、著手及實行等階段之行為，修正後僅共同實行犯罪
      行為始成立共同正犯。是新法共同正犯之範圍已有限縮，
      排除陰謀犯、預備犯之共同正犯。新舊法就共同正犯之範
      圍既因此而有變動，自屬犯罪後法律有變更，而非僅屬純
      文字修正，應有新舊法比較適用之問題（最高法院九十六
      年度台上字第九三四號裁判要旨參照）。本案被告不論依
      修正前、後刑法第二十八條規定，均成立共同正犯，新法
      並無較有利於被告，依刑法第二條第一項前段規定，自應
      適用行為時即修正前之刑法第二十八條之規定。
（四）刑法第三十一條第一項部分：
      另刑法第三十一條第一項原規定：「因身分或其他特定關
      係成立之罪，其共同實施或教唆幫助者，雖無特定關係，
      仍以共犯論」，亦經修正為：「因身分或其他特定關係成
      立之罪，其共同實行、教唆或幫助者，雖無特定關係，仍
      以共犯論。但得減輕其刑」。是修正後之規定對於被告辛○○有利，自應適用修正後之刑法第三十一條第一項之規
      定。
（五）連續犯部分：
      刑法修正之後，原屬連續犯之數個犯罪行為，依新法應數
      罪併罰，比較修正前之規定，可依裁判上一罪論處，顯然
      修正前之規定有利於被告，如仍依修正後之規定，對於被
      告極為不利，從而，解釋上對於刑法第二條之解釋，應包
      括此種影響罪刑加重之規定。本件被告所犯如後述之罪，
      有成立連續犯者，因其得處徒刑之範圍乃依各該罪之本刑
      得加重至二分之一而已，顯然比依新刑法規定，應將各次
      行為分論併罰之結果為輕，依裁判時之新法第二條第一項
      比較之結果，以修正前刑法較有利於被告等，應依修正刪
      除前刑法第五十六條規定，以連續犯論處。
（六）牽連犯部分：
      查被告犯罪後，刑法第五十五條後段關於牽連犯之規定業
      已刪除，是被告犯後法律已有變更，而本件被告等於舊法
      時期所犯之商業會計法第七十一條第一款之罪、刑法第二
      百十六條、第二百十五條之罪、稅捐稽徵法第四十三條第
      一項幫助犯同法第四十一條逃漏稅捐罪，依新法應各別多
      次論斷之結果（即數罪併罰），其刑度顯較修正前應依刑
      法第五十五條後段之規定以從一重處斷為重，經比較新舊
      法結果，應依刑法第二條第一項之規定，適用有利於被告
      之法律，即適用被告行為時之修正前刑法第五十五條後段
      牽連犯之規定，從一重處斷。
（七）定應執行行部分：
      修正前刑法第五十一條規定：「數罪併罰，分別宣告其罪
      之刑，依左列各款定其應執行者：」其中第五款規定：「
      宣告多數有期徒刑者，於各刑中之最長期以上，各刑合併
      之刑期以下，定其刑期。但不得逾二十年。」修正後刑法
      第五十一條第五款規定：「宣告多數有期徒刑者，於各刑
      中之最長期以上，各刑合併之刑期以下，定其刑期。但不
      得逾三十年」。比較結果，修正後刑法並非較有利於受刑
      人，依刑法第二條第一項前段之規定，仍應依修正前刑法
      定其應執行之刑。
四、核被告庚○○、辛○○所為：
（一）犯罪事實一部分，均係犯稅捐稽徵法第四十三條第一項幫
      助犯同法第四十一條逃漏稅捐罪、刑法第二百十六條、第
      二百十五條之行使業務上登載不實罪。其等登載不實業務
      文書之低度行為為行使之高度行所吸收，不另論罪。檢察
      官認被告等另涉有商業會計法第七十一條第一款之罪，然
      被告庚○○、辛○○並非立盈等六家公司、行號之負責人
      即非上開法條規範之人，無由成立該罪，檢察官認應成立
      該罪，顯有誤會。被告二人就犯罪事實一之犯行，有犯意
      聯絡及行為分擔，均為共同正犯。
（二）犯罪事實二部分（被告辛○○部分不包含立太公司部分）
      ，均係犯商業會計法第七十一條第一款商業負責人以明知
      不實之實項而記入帳冊罪、稅捐稽徵法第四十七條第一款
      、第四十一條之公司負責人逃漏稅罪、刑法第二百十六條
      、第二百十五條之行使業務上登載不實罪。被告二人就洪
      獅公司部分之犯行，有犯意聯絡及行為分擔，為共同正犯
      。而被告辛○○雖非洪獅公司之負責人，然其就犯罪事實
      二洪獅公司部分之犯行，係共同實行，依修正後刑法第三
      十一條第一項前段之規定，仍以正犯論。
（三）被告二人多次明知為不實事項而記入帳冊行為、幫助逃漏
      稅捐行為、行使業務登載不實文書之行為，均時間緊接，
      所犯又係構成要件相同之罪名，顯均係基於概括犯意反覆
      之，均為連續犯，應依修正刪除前刑法第五十六條之規定
      以一罪論，並均加重其刑。
（四）又其等分別為達逃漏稅捐之目的，填具其業務上所掌管之
      營業人銷售額與稅額申報書，持向彰化縣稅捐稽徵處及臺
      北縣稅捐稽徵處虛報扣抵銷項稅額，以上開不正方法逃漏
      洪獅公司營業稅二百四十九萬八千九百二十一元、立太公
      司之營業稅六百五十萬七千三百三十四元（被告辛○○僅
      有洪獅公司部分），足以損害稅捐機關對於稅捐管理之正
      確性，此部分所為係犯刑法第二百十六條、第二百十五條
      之行使業務上登載不實罪。其登載不實業務文書之低度行
      為為行使之高度行所吸收，不另論罪。檢察官漏論行使業
      務上登載不實罪，及漏論被告辛○○與被告庚○○就洪獅
      公司逃漏稅捐部分係共同正犯關係，然起訴事實業已論及
      ，本院自得審究。
（五）被告庚○○、辛○○所犯之商業會計法第七十一條第一款
      之罪、刑法第二百十六條、第二百十五條之罪、稅捐稽徵
      法第四十三條第一項幫助犯同法第四十一條逃漏稅捐罪，
      有方法、結果之關係，為牽連犯，應依修正前刑法第五十
      五條後段之規定從一重之商業會計法第七十一條第一款之
      罪處斷。
（六）再按公司為法人，公司負責人為自然人，二者在法律上並
      非同一人格主體。公司負責人為公司之代表，其為公司所
      為行為，應由公司負責。故公司負責人為公司以不正當方
      法逃漏稅捐，因納稅義務人為公司，其所觸犯稅捐稽徵法
      第四十一條之罪之犯罪或受罰主體仍為公司，而非公司負
      責人，因公司於事實上無從擔負自由刑之責任，基於刑事
      政策上之考量，同法第四十七條第一款將納稅義務人之公
      司應處徒刑之規定，轉嫁於公司負責人。是公司負責人依
      該條款而適用徒刑之處罰，乃屬代罰之性質，並非因其本
      身之犯罪而負行為責任，而刑法第五十五條所規定之牽連
      犯，必須同一人犯一罪而其方法或結果行為另犯他罪名，
      始克相當。公司負責人為納稅義務之公司以不正當方法逃
      漏稅捐，既非稅捐稽徵法第四十一條之犯罪或受罰主體，
      僅依同法第四十七條第一款之規定，代替公司受徒刑之處
      罰，自與其本身為犯罪主體所犯其他罪名間，不具牽連犯
      關係（最高法院九十一年度台上字第二０九三號判決意旨
      參照）。是被告庚○○代罰洪獅、立太二公司，被告辛○○犯罰洪獅公司所犯稅捐稽徵法第四十七條第一款、第四
      十一條處罰之罪，與所犯商業會計法第七十一條第一款之
      罪間，犯意各別，行為互殊，應予分論併罰。
（七）被告庚○○、辛○○利用不知情之文桓會計事務所乙○○
      及政大會計事務所丙○○持向稅捐稽徵處申報營業稅捐，
      為間接正犯。
（八）被告辛○○就所犯之罪，依修正後刑法第三十一條第一項
      但書規定，減輕其刑；其中所犯商業會計法第七十一條第
      一款之罪，有加重、減輕之事由，依法應先加重後減輕之
      。
五、原審認被告犯罪事證明確，予以論罪科刑，固非無見。惟原
    判決既認被告等所犯刑法第二百十六條、第二百十五條之行
    使業務登載不實文書罪，時間緊接，所犯又係構成要件相同
    之罪名，顯係基於概括犯意反覆為之，為連續犯，應以一罪
    論。然又將被告等所犯之刑法第二百十六條、第二百十五條
    之罪分割裂為二，而與犯罪事實一被告等所犯之稅捐稽徵法
    第四十三條第一項之罪、犯罪事實二被告等所犯之商業會計
    法第七十一條第一款之罪，分別認有方法結果之牽連犯關係
    ，而各從一重處斷，自有未合。又，原審未及就刑法於九十
    五年七月一日修正施行前後之規定，加以比較適用，亦有未
    洽。另原審未及適用中華民國九十六年罪犯減刑條例之規定
    ，對被告二人減刑，亦有未洽。被告等上訴否認犯罪，指摘
    原判決不當，雖無理由，惟原判決既有上述可議之處，即屬
    無可維持，自應由本院將原判決撤銷改判。爰審酌被告等犯
    罪之動機、目的、手段，參與犯罪之程度，被告庚○○、辛○○所為嚴重影響國家稅捐之徵收，所生危害甚巨，及其等
    犯後否認犯行之態度等一切情狀，分別量處如主文第二、三
    項所示之刑。又被告等行為後，為紀念解除戒嚴二十週年，
    予罪犯更新向善之機，而制訂「中華民國九十六年罪犯減刑
    條例」，經總統於九十六年七月四日公布，並於同月十六日
    施行，被告犯罪時間在九十六年四月二十四日以前，所犯合
    於「中華民國九十六年罪犯減刑條例」第二條第一項第三款
    規定之減刑條件，應依法減其宣告刑之二分之一，並各就減
    得之刑定其應執行之刑。
六、公訴意旨另以：被告庚○○等人以彰城公司開立不實發票予
    順大營造有限公司三十四萬九千八百四十三元，及以欣旺公
    司開立不實發票予福仁營造有限公司一百零五萬九千九百元
    、旺原企業有限公司一百五十五萬六千元，因而涉有商業會
    計法第七十一條第一款、稅捐稽徵法第四十三條第一項之罪
    嫌。訊據被告庚○○等人均堅決否認有前開犯行，並辯稱：
    未曾與上開公司有生意往來等語。經查，遍閱全卷並無彰城
    公司開立予上開順大營造有限公司，及欣旺公司開立予福仁
    營造有限公司、旺原企業有限公司之發票或會計帳冊。又經
    原審向財政部臺灣省中區國稅局員林稽徵所函調彰城公司及
    欣旺公司之銷項統一發票清單，亦無彰城公司及欣旺公司開
    立予上開順大營造有限公司等公司之資料，有該所九十二年
    三月二十日中區國稅員林三字第０九二０００八七六三號函
    送之案申請調檔統一發票查核清單在卷可按（該等資料均外
    放），足徵被告庚○○等人所辯，尚堪採信。此外復查無其
    他證據足以證明被告庚○○等人就此部分有何犯行，不能證
    明被告庚○○等人此部分犯行，惟公訴意旨認被告等所涉此
    部分罪嫌與前開有罪部分間有連續犯之裁判上一罪關係，爰
    不另為無罪之諭知，附此敘明。
七、公訴意旨又以：被告庚○○等人：以立盈重機工程行開立
    不實發票予育富營造有限公司62800元、68857元（發票號碼
    ：JK00000000、00000000號）；以立盈重機工程行開立不
    實發票予弘連工程企業有限公司176000元（發票號碼：JK00
    000000號；以立盈重機工程行開立不實發票予貫竑營造股
    份有限公司96500元、221000元、66000元（發票號碼：LX00
    000000、LX00000000、LX00000000號）；以彰城公司開立
    不實發票予傳生營造有限公司29293元（發票號碼：LB00000
    000號）； 以欣旺開發工程有限公司開立不實發票予華升
    營造有限公司500000元、500000元、500000元（發票號碼：
    MZ00000000、MZ00000000、MZ00000000號），因而涉有商業
    會計法第七十一條第一款、稅捐稽徵法第四十三條第一項之
    罪嫌。訊據被告庚○○等人均堅決否認有前開犯行。經查：
（一）育富營造有限公司部分（即上述）：
      證人林玉琴於調查局調查時證稱「˙˙˙我因生意上需開
      立發票，所以才向洪獅公司拿87 年元月及2月份三張發票
      開立，計有˙˙˙86年8月開給育富營造有限公司62800元
      、68857元˙˙˙ 」（法務部調查局卷一第四一、四二頁
      ）；又於八十八年五月二十六日訊問時稱：「（立盈工程
      行成立後，妳們本身有無營業行為？）有，如同我在八十
      七年十月十二日在調查站訊問時所說的，有跟育富營造公
      司及貫竑營造公司及弘連工程公司有營業行為外˙˙˙我
      們就沒有與其他公司有過營業行為」（八十八年度偵字第
      五二號卷第六八頁）。既林玉琴表示伊（立盈重機工程行
      ）向洪獅公司拿發票於八十六年八月開給育富營造有限公
      司二張金額為62800元、68857元之發票，則該二張發票應
      與庚○○、辛○○無關，而應予以剔除。
（二）弘連工程企業有限公司部分（即上述）：
      證人陳一鳴（弘連工程企業有限公司實際負責人）於本院
      上訴審審理時證稱：「（86 年7月你與立盈工程行有無生
      意往來？）我不知道立盈公司，但我們有收到國稅局通知
      新化鎮虎頭埤那邊一間人頭公司的發票，我查的結果，那
      是當時我們在彰化那邊的工程有僱用挖土機，挖土機公司
      開給我們的發票，後來我們提出付款證明給國稅局，不知
      道是不是與本件有關」、「（你僱用的那間挖土機公司是
      不是立盈工程行？）我忘了」（上訴審卷一第二六七、二
      六八頁）；於本院審理時復證稱：「（立盈公司編號ＪＫ
      963675的這張發票是否開給你們公司的？）是，那是我在
      麥寮公司的壹個工地，僱用挖土機的公司開給我們的，那
      家挖土機公司的名稱我忘記了，這筆工程款我們已經支付
      了，我們也有把付款資料提供給高雄稅捐處了」、「（你
      是否認識陳金樂、林玉琴這兩個人？）在麥寮的工地認識
      的，陳金樂當時是開挖土機幫我們作挖土的工程，那張發
      票是他拿來向我們請款用的」等語（本院卷第一三八頁反
      面）。且證人林玉琴於調查局調查時亦稱：「˙˙˙我因
      生意上需開立發票，所以才向洪獅公司拿87 年元月及2月
      份三張發票開立，計有86 年7月開立給弘連工程企業有限
      公司新台幣（下同）176000元˙˙˙」（法務部調查局卷
      一第四一、四二頁）；復於八十八年五月二十六日訊問時
      供稱：「（立盈工程行成立後，妳們本身有無營業行為？
      ）有，如同我在87年10月12日在調查站訊問時所說的，有
      跟育富營造公司及貫竑營造公司及弘連工程公司有營業行
      為外˙˙˙我們就沒有與其他公司有過營業行為」（八十
      八年度偵字第五二號卷第六八頁）。足見此張金額為1760
      00元之發票，應與庚○○、辛○○無關，而應予以剔除。
（三）貫竑營造股份有限公司部分（即上述）：
      證人林玉琴於調查局調查時證稱：「˙˙˙我因生意上需
      開立發票，所以才向洪獅公司拿87 年元月及2月份三張發
      票開立˙˙˙ 87年元月、2月各開立貫竑營造股份有限公
      司96500元、221000元、66000元˙˙˙」（法務部調查局
      卷一第四一、四二頁）；又於八十八年五月二十六日訊問
      時稱：「（立盈工程行成立後，妳們本身有無營業行為？
      ）有，如同我在八十七年十月十二日在調查站訊問時所說
      的，有跟育富營造公司及貫竑營造公司及弘連工程公司有
      營業行為外˙˙˙我們就沒有與其他公司有過營業行為」
      （八十八年度偵字第五二號卷第六八頁）。既林玉琴表示
      伊（立盈重機工程行）向洪獅公司拿發票於87年1月、2月
      開給貫竑營造公司三張金額為96500元、221000元、66000
      元之發票，則該三張發票應與庚○○、辛○○無關，而應
      予以剔除。
（四）傳生營造有限公司部分（即上述）：
      證人林龍彬於訊問時證稱：「（〈提示88偵52號卷附圓通
      公司等涉嫌虛開銷項發票金額表〉這表中彰城公司是否有
      該表列這些進項公司如譽盟公司有實際營業往來？）只有
      傳生營造有限公司是我承包六輕工程時所開出去的，其他
      公司都不是我開的發票」（八十八年度偵字第五二號卷第
      一六六頁反面、第一六七頁）。既林龍彬表示「只有傳生
      營造有限公司是我承包六輕工程時所開出去的」，則該張
      發票應與庚○○、辛○○無關，而應予以剔除。
（五）華升營造有限公司部分（即上述）：
      證人謝進光於調查局調查時證稱：「我除了在銷項資料上
      有開立給華升營造有限公司八十七年四月間發票各新台幣
      （下同）500000元三張外，其他廠商我均未開立發票，另
      進項資料我都不清楚，這都是庚○○去處理的，我不清楚
      」、「（你曾供述統一發票均交由庚○○拿去使用，為何
      你要拿欣旺開發工程有限公司統一發票開給華升營造有限
      公司？）我因與華升公司有生意上往來，所以向庚○○拿
      了三張發票開立給該公司」（法務部調查局卷一第七九、
      八十頁）。既謝進光表示伊（欣旺開發工程有限公司）向
      洪獅公司拿發票於八十七年四月開給華升營造有限公司三
      張金額各500000元之發票，則該張發票應與庚○○、辛○○無關，而應予以剔除。
參、台灣彰化地方法院檢察署九十六年度偵字第二五七、三一四
    六號移送本院併辦意旨：被告庚○○係設於臺北縣中和市○○街三０巷二九號之立太工程有限公司負責人，明知鄭義森
    、蔡鎰萬、江輝三、陳述成及王壽生等十人於八十四年間並
    未在立太公司從事任何職務，竟虛報鄭義森等人薪資所得，
    共計二百三十八萬六千元，列於八十四年度營利事業所得稅
    結算申報書，並持向台北縣稅捐稽處申報營利業所得稅，而
    逃漏當年度營利事業所得稅五十四萬七千八百七十六元，足
    生損害於稅捐稽徵機關對於稅捐稽徵管理之正確性，因認被
    告庚○○涉有刑法第二百十六條、第二百十五條、稅捐稽徵
    法第四十七條第一項、第四十一條之罪嫌，而與前開起訴有
    罪部分，有連續犯及牽連犯之裁判上一罪關係等語。訊據被
    告庚○○堅決否認有前揭犯行，即與起訴有罪部分無連續犯
    或牽連犯之裁判上一罪關係，況併案部分與起訴有罪部分，
    其間相距有一、二年之久，何來有概括犯意？且縱認被告庚○○併案部分有罪，然雖係犯相同罪名，惟犯罪手法不同，
    併案部分係虛報薪資，而起訴有罪部分係虛開發票，其間亦
    無連續犯或方法、結果之牽連關係。併案部分既與起訴有罪
    部分無連續犯或牽連犯之裁判上一罪關係，自應檢還檢察官
    另為適當之處理，附此敘明。
據上論結，應依刑事訴訟法第三百六十九條第一項前段、第三百
六十四條、第二百九十九條第一項前段，商業會計法第七十一條
第一款，稅捐稽徵法第四十一條、第四十三條第一項、第四十七
條第一款，刑法第十一條前段、第二條第一項前段、但書、（修
正前）第二十八條、（修正刪除前）第五十六條、第二百十六條
、第二百十五條、（修正前）第五十五條後段、第三十一條第一
項、（修正前）第五十一條第五款，罰金罰鍰提高標準條例第一
條前段，現行法規所定貨幣單位折算新臺幣條例第二條，中華民
國九十六年罪犯減刑條例第二條第一項第三款、第七條，判決如
主文。
本案經檢察官甲○○到庭執行職務。
中    華    民    國    97    年    3     月    27    日
            刑事第四庭    審判長法  官  洪  耀  宗
                                法  官  陳  欣  安
                                法  官  江  德  千
上列正本證明與原本無異。
如不服本判決應於收受送達後十日內向本院提出上訴書狀，其未
敘訴上訴之理由者並得於提起上訴後十日內向本院補提理由書 (
均須按他造當事人之人數附繕本)。
                                書記官  吳  麗  琴
中    華    民    國    97    年    3     月    27    日
附錄論罪科刑法條：
商業會計法第七十一條
商業負責人、主辦及經辦會計人員或依法受託代他人處理會計事
務之人員有左列情事之一者，處五年以下有期徒刑、拘役或科或
併科新台幣十五萬元以下罰金：
一、以明知為不實之事項，而填製會計憑證或記入帳冊者。
二、故意使應保存之會計憑證、帳簿報表滅失毀損者。
三、意圖不法之利益而偽造、變造會計憑證、帳簿報表內容或撕
    毀其頁數者。
四、故意遺漏會計事項不為記錄，致使財務報表發生不實之結果
    者。
五、其他利用不正當方法，致使會計事項或財務報表發生不實之
    結果者。
稅捐稽徵法第四十一條
納稅義務人以詐術或其他不正當方法逃漏稅捐者，處五年以下有
期徒刑、拘役或科或併科新臺幣六萬元以下罰金。
稅捐稽徵法第四十三條
教唆或幫助犯第四十一條或第四十二條之罪者，處三年以下有期
徒刑、拘役、或科新臺幣六萬元以下罰金。
稅務人員、執行業務之律師或會計師或其他合法代理人犯前項之
罪者，加重其刑至二分之一。
稅務稽徵人員違反第三十三條規定者，除觸犯刑法者移送法辦外
，處一萬元以上五萬元以下罰鍰。
稅捐稽徵法第四十七條
本法關於納稅義務人、扣繳義務人及代徵人應處徒刑之規定，於
左列之人適用之：
一、公司法規定之公司負責人。
二、民法或其他法律規定對外代表法人之董事或理事。
三、商業登記法規定之商業負責人。
四、其他非法人團體之代表人或管理人。
刑法第二百十六條
行使第二百十條至第二百十五條之文書者，依偽造、變造文書或
登載不實事項或使登載不實事項之規定處斷。
刑法第二百十五條
從事業務之人，明知為不實之事項，而登載於其業務上作成之文
書，足以生損害於公眾或他人者，處三年以下有期徒刑、拘役或
五百元以下罰金。
附表一：
銷項部分：
一、立盈重機工程行所開立之虛偽不實之發票：
    原審判決記載：總計金額00000000元，逃漏營業
      稅額0000000元，營利事業所得稅0000000
      0元。
    育富營造有限公司62800元、68857元（發票號碼：JK0000
      0000、00000000號）；弘連工程企業有限公司176000元
      （發票號碼：JK00000000號；貫竑營造股份有限公司96
      500元、221000元、66000元（發票號碼：LX00000000、LX
      00000000、LX00000000號）部分應剔除。
    應更正為總計金額：00000000元（即00000000元─131657
      元─176000元─383500元＝00000000元），逃漏營業稅額
      0000000元，營利事業所得稅00000000元。
┌─────────┬─────┬─────┬─────┬─────┐
│買方              │開立年月日│發票字號碼│銷售額    │稅額      │
├─────────┼─────┼─────┼─────┼─────┤
│蕙陽實業有限公司  │8608      │JK00000000│848,000   │42,400    │
│                  │8608      │JK00000000│265,000   │13,250    │
│                  │8608      │JK00000000│795,000   │39,750    │
│                  │8609      │KF00000000│874,500   │43,725    │
│                  │8609      │KF00000000│662,500   │33,125    │
│                  │8609      │KF00000000│530,000   │26,500    │
│                  │8609      │KF00000000│265,000   │13,250    │
│                  │8609      │KF00000000│265,000   │13,250    │
│                  │8609      │KF00000000│265,000   │13,250    │
│                  │8610      │KF00000000│530,000   │26,500    │
│                  │8610      │KF00000000│530,000   │26,500    │
│                  │8610      │KF00000000│530,000   │26,500    │
│                  │8610      │KF00000000│265,000   │13,250    │
│                  │8610      │KF00000000│265,000   │13,250    │
│                  │8610      │KF00000000│265,000   │13,250    │
│                  │8610      │KF00000000│265,000   │13,250    │
│                  │8610      │KF00000000│530,000   │26,500    │
│                  │          │          │小計      │小計      │
│                  │          │          │7950,000  │397,500   │
├─────────┼─────┼─────┼─────┼─────┤
│洪獅工程有限公司  │8609      │KF00000000│882,000   │44,100    │
│                  │8609      │KF00000000│800,000   │40,000    │
│                  │8609      │KF00000000│882,000   │44,100    │
│                  │8609      │KF00000000│800,000   │40,000    │
│                  │8609      │KF00000000│932,400   │46,620    │
│                  │8609      │KF00000000│932,400   │46,620    │
│                  │8609      │KF00000000│504,000   │25,200    │
│                  │8703      │MZ00000000│200,000   │10,000    │
│                  │8703      │MZ00000000│200,000   │10,000    │
│                  │8703      │MZ00000000│200,000   │10,000    │
│                  │8703      │MZ00000000│200,000   │10,000    │
│                  │8703      │MZ00000000│200,000   │10,000    │
│                  │8703      │MZ00000000│200,000   │10,000    │
│                  │8703      │MZ00000000│200,000   │10,000    │
│                  │8703      │MZ00000000│200,000   │10,000    │
│                  │8703      │MZ00000000│120,000   │6,000     │
│                  │8703      │MZ00000000│120,000   │6,000     │
│                  │8703      │MZ00000000│120,000   │6,000     │
│                  │8703      │MZ00000000│120,000   │6,000     │
│                  │8703      │MZ00000000│120,000   │6,000     │
│                  │8703      │MZ00000000│120,000   │6,000     │
│                  │8703      │MZ00000000│250,000   │12,500    │
│                  │8703      │MZ00000000│250,000   │12,500    │
│                  │8703      │MZ00000000│250,000   │12,500    │
│                  │8703      │MZ00000000│300,000   │15,000    │
│                  │8703      │MZ00000000│200,000   │10,000    │
│                  │8704      │MZ00000000│350,000   │17,500    │
│                  │8704      │MZ00000000│350,000   │17,500    │
│                  │8704      │MZ00000000│350,000   │17,500    │
│                  │8704      │MZ00000000│350,000   │17,500    │
│                  │8704      │MZ00000000│350,000   │17,500    │
│                  │8704      │MZ00000000│350,000   │17,500    │
│                  │8704      │MZ00000000│350,000   │17,500    │
│                  │8704      │MZ00000000│290,000   │14,500    │
│                  │8704      │MZ00000000│290,000   │14,500    │
│                  │8704      │MZ00000000│290,000   │14,500    │
│                  │8704      │MZ00000000│290,000   │14,500    │
│                  │8704      │MZ00000000│290,000   │14,500    │
│                  │8704      │MZ00000000│290,000   │14,500    │
│                  │8704      │MZ00000000│290,000   │14,500    │
│                  │8704      │MZ00000000│290,000   │14,500    │
│                  │8704      │MZ00000000│290.000   │14,500    │
│                  │8704      │MZ00000000│290.000   │14,500    │
│                  │8705      │PB00000000│95,000    │4,750     │
│                  │8705      │PB00000000│95,000    │4,750     │
│                  │8705      │PB00000000│95,000    │4,750     │
│                  │8705      │PB00000000│95,000    │4,750     │
│                  │8705      │PB00000000│95,000    │4,750     │
│                  │8705      │PB00000000│95,000    │4,750     │
│                  │8705      │PB00000000│76,570    │3,829     │
│                  │8705      │PB00000000│63,080    │3,154     │
│                  │          │          │小計      │小計      │
│                  │          │          │15,362,450│768,123   │
├─────────┼─────┼─────┼─────┼─────┤
│譽盟企業有限公司  │8608      │JK00000000│200,000   │10,000    │
│                  │8608      │JK00000000│170,413   │8,521     │
│                  │8610      │KF00000000│950,000   │47,500    │
│                  │8610      │KF00000000│950,000   │47,500    │
│                  │8611      │LB00000000│270,000   │13,500    │
│                  │8611      │LB00000000│270,000   │13,500    │
│                  │8611      │LB00000000│270,000   │13,500    │
│                  │8611      │LB00000000│270,000   │13,500    │
│                  │8611      │LB00000000│270,000   │13,500    │
│                  │8611      │LB00000000│270,000   │13,500    │
│                  │8611      │LB00000000│270,000   │13,500    │
│                  │8611      │LB00000000│270,000   │13,500    │
│                  │8611      │LB00000000│215,190   │10,760    │
│                  │8611      │LB00000000│200,000   │10,000    │
│                  │8611      │LB00000000│200,000   │10,000    │
│                  │8611      │LB00000000│200,000   │10,000    │
│                  │8611      │LB00000000│200,000   │10,000    │
│                  │8611      │LB00000000│200,000   │10,000    │
│                  │8611      │LB00000000│200,000   │10,000    │
│                  │8611      │LB00000000│200,000   │10,000    │
│                  │8612      │LB00000000│200,000   │10,000    │
│                  │8612      │LB00000000│150,000   │7,500     │
│                  │8612      │LB00000000│200,000   │10,000    │
│                  │8612      │LB00000000│150,000   │7,500     │
│                  │8612      │LB00000000│150,000   │7,500     │
│                  │8612      │LB00000000│150,000   │7,500     │
│                  │8612      │LB00000000│150,000   │7,500     │
│                  │8612      │LB00000000│150,000   │7,500     │
│                  │8612      │LB00000000│150,000   │7,500     │
│                  │8612      │LB00000000│150,000   │7,500     │
│                  │8612      │LB00000000│150,000   │7,500     │
│                  │8612      │LB00000000│150,000   │7,500     │
│                  │          │          │小計      │小計      │
│                  │          │          │7,945,603 │397,281   │
├─────────┼─────┼─────┼─────┼─────┤
│通旺企業有限公司  │8608      │JK00000000│428,400   │21,420    │
│                  │8608      │JK00000000│378,000   │18,900    │
│                  │8608      │JK00000000│453,600   │22,680    │
│                  │8608      │JK00000000│466,200   │23,310    │
│                  │8608      │JK00000000│471,240   │23,562    │
│                  │8611      │LB00000000│300,000   │15,000    │
│                  │8611      │LB00000000│300,000   │15,000    │
│                  │8611      │LB00000000│300,000   │15,000    │
│                  │8611      │LB00000000│300,000   │15,000    │
│                  │8611      │LB00000000│300,000   │15,000    │
│                  │8611      │LB00000000│300,000   │15,000    │
│                  │8611      │LB00000000│300,000   │15,000    │
│                  │8611      │LB00000000│300,000   │15,000    │
│                  │8611      │LB00000000│300,000   │15,000    │
│                  │8611      │LB00000000│300,000   │15,000    │
│                  │          │          │小計      │小計      │
│                  │          │          │5,197,440 │259,872   │
├─────────┼─────┼─────┼─────┼─────┤
│賢泰建設開發有限公│8611      │LB00000000│270,000   │13,500    │
│司                │8611      │LB00000000│270,000   │13,500    │
│                  │8611      │LB00000000│270,000   │13,500    │
│                  │8611      │LB00000000│270,000   │13,500    │
│                  │8611      │LB00000000│270,000   │13,500    │
│                  │8611      │LB00000000│270,000   │13,500    │
│                  │8611      │LB00000000│270,000   │13,500    │
│                  │8611      │LB00000000│270,000   │13,500    │
│                  │8611      │LB00000000│270,000   │13,500    │
│                  │8611      │LB00000000│70,200    │3,510     │
│                  │8612      │LB00000000│100,170   │5,009     │
│                  │          │          │小計      │小計      │
│                  │          │          │2600,370  │130,019   │
├─────────┼─────┼─────┼─────┼─────┤
│勇賢砂石行        │8611      │LB00000000│157,500   │7,875     │
│                  │8611      │LB00000000│157,500   │7,875     │
│                  │8702      │LX00000000│225,000   │11,250    │
│                  │8702      │LX00000000│225,000   │11,250    │
│                  │          │          │小計      │小計      │
│                  │          │          │765,000   │38,250    │
├─────────┼─────┼─────┼─────┼─────┤
│力勇重機有限公司  │8611      │LB00000000│250,000   │12,500    │
│                  │8611      │LB00000000│250,000   │12,500    │
│                  │8612      │LB00000000│200,000   │10,000    │
│                  │8612      │LB00000000│200,000   │10,000    │
│                  │8612      │LB00000000│100,000   │5,000     │
│                  │          │          │小計      │小計      │
│                  │          │          │1,000,000 │50,000    │
├─────────┼─────┼─────┼─────┼─────┤
│育富營造有限公司  │8608      │JK00000000│62,800    │3,140     │
│                  │8608      │JK00000000│68,857    │3,443     │
│                  │8612      │LB00000000│198,984   │9,949     │
│                  │8612      │LB00000000│340,977   │17,049    │
│                  │          │          │小計      │小計      │
│                  │          │          │671,618   │33,581    │
├─────────┴─────┴─────┴─────┴─────┤
│JK00000000、JK00000000部分應予刪除，扣除後小計為：539961元，稅額為│
│26998元。                                                         │
├─────────┬─────┬─────┬─────┬─────┤
│南榮營造有限公司  │8608      │JK00000000│286,777   │17,339    │
│                  │8608      │JK00000000│332,750   │16,638    │
│                  │8608      │JK00000000│123,468   │6,173     │
│                  │8608      │JK00000000│153,700   │7,685     │
│                  │8608      │JK00000000│486,730   │24,337    │
│                  │8608      │JK00000000│302,401   │15,120    │
│                  │          │          │小計      │小計      │
│                  │          │          │1,685,826 │84,292    │
├─────────┼─────┼─────┼─────┼─────┤
│隆泰重機工程行    │8608      │JK00000000│756,000   │37,800    │
│                  │8608      │JK00000000│744,156   │37,208    │
│                  │          │          │小計      │小計      │
│                  │          │          │1,500,156 │75,008    │
├─────────┼─────┼─────┼─────┼─────┤
│弘連工程企業有限公│8607      │JK00000000│176,000   │8,800     │
│司                │          │          │小計      │小計      │
│                  │          │          │176,000   │8,800     │
├─────────┴─────┴─────┴─────┴─────┤
│弘連工程企業有限公司部分應刪除。                                  │
├─────────┬─────┬─────┬─────┬─────┤
│苗力混凝土工業股份│8608      │JK00000000│8,132     │407       │
│有限公司          │          │          │          │          │
│                  │          │          │小計      │小計      │
│                  │          │          │8,132     │407       │
├─────────┼─────┼─────┼─────┼─────┤
│順山砂石行        │8611      │LB00000000│250,000   │12,500    │
│                  │8611      │LB00000000│250,000   │12,500    │
│                  │8611      │LB00000000│250,000   │12,500    │
│                  │8612      │LB00000000│250,000   │12,500    │
│                  │8612      │LB00000000│250,000   │12,500    │
│                  │          │          │小計      │小計      │
│                  │          │          │1,250,000 │62,500    │
├─────────┼─────┼─────┼─────┼─────┤
│晟昱國際股份有限公│8612      │LB00000000│190,000   │9,500     │
│司                │8612      │LB00000000│190,000   │9,500     │
│                  │8612      │LB00000000│190,000   │9,500     │
│                  │8612      │LB00000000│190,000   │9,500     │
│                  │8612      │LB00000000│190,000   │9,500     │
│                  │8612      │LB00000000│190,000   │9,500     │
│                  │8612      │LB00000000│190,000   │9,500     │
│                  │8612      │LB00000000│          │9,500     │
│                  │          │          │190,000   │小計      │
│                  │          │          │小計      │76,000    │
│                  │          │          │1,520,000 │          │
├─────────┼─────┼─────┼─────┼─────┤
│松坤有限公司      │8612      │LB00000000│200,000   │10,000    │
│                  │          │          │小計      │小計      │
│                  │          │          │200,000   │10,000    │
├─────────┼─────┼─────┼─────┼─────┤
│嘉泰水泥股份有限公│8701      │LX00000000│232,050   │11,603    │
│司                │8701      │LX00000000│232,050   │11,603    │
│                  │8701      │LX00000000│232,050   │11,603    │
│                  │8701      │LX00000000│232,050   │11,603    │
│                  │8701      │LX00000000│232,050   │11,603    │
│                  │8701      │LX00000000│232,050   │11,603    │
│                  │8701      │LX00000000│232,050   │11,603    │
│                  │8701      │LX00000000│232,830   │11,642    │
│                  │8701      │LX00000000│92,820    │4,641     │
│                  │          │          │小計      │小計      │
│                  │          │          │1,950,000 │97,504    │
├─────────┼─────┼─────┼─────┼─────┤
│貫竑營造股份有限公│8701      │LX00000000│96,500    │4,825     │
│司                │8702      │LX00000000│221,000   │11,050    │
│                  │8702      │LX00000000│66,000    │3,300     │
│                  │8703      │MZ00000000│52,000    │2,600     │
│                  │8704      │MZ00000000│139,000   │6,950     │
│                  │8705      │PB00000000│77,500    │3,875     │
│                  │8706      │PB00000000│105,521   │5,276     │
│                  │8706      │PB00000000│117,000   │5,850     │
│                  │          │          │小計      │小計      │
│                  │          │          │874,521   │43,726    │
├─────────┴─────┴─────┴─────┴─────┤
│LX00000000、LX00000000、LX00000000部分應予刪除，扣除後小計為：    │
│491021元、稅額為24551元                                           │
├─────────┬─────┬─────┬─────┬─────┤
│山力企業股份有限公│8705      │PB00000000│190,200   │9,510     │
│司                │          │          │          │          │
│                  │          │          │小計      │小計      │
│                  │          │          │190,200   │9,510     │
├─────────┼─────┼─────┼─────┼─────┤
│升造營造工程有限公│8702      │LX00000000│250,000   │12,500    │
│司                │8702      │LX00000000│250,000   │12,500    │
│                  │8702      │LX00000000│250,000   │12,500    │
│                  │8702      │LX00000000│250,000   │12,500    │
│                  │8702      │LX00000000│250,000   │12,500    │
│                  │8702      │LX00000000│250,000   │12,500    │
│                  │8702      │LX00000000│250,000   │12,500    │
│                  │8702      │LX00000000│250,000   │12,500    │
│                  │8702      │LX00000000│250,000   │12,500    │
│                  │8702      │LX00000000│250,000   │12,500    │
│                  │8702      │LX00000000│500,000   │25,000    │
│                  │8702      │LX00000000│500,000   │25,000    │
│                  │8702      │LX00000000│500,000   │25,000    │
│                  │8702      │LX00000000│500,000   │25,000    │
│                  │8702      │LX00000000│500,000   │25,000    │
│                  │          │          │小計      │小計      │
│                  │          │          │5,000,000 │250,000   │
├─────────┼─────┼─────┼─────┼─────┤
│金曜進開發有限公司│8703      │MZ00000000│239,810   │11,991    │
│                  │          │          │小計      │小計      │
│                  │          │          │239,810   │11,991    │
├─────────┼─────┼─────┼─────┼─────┤
│彰慶營造工程股份有│8703      │MZ00000000│176,000   │8,800     │
│限公司            │8703      │MZ00000000│176,000   │8,800     │
│                  │8703      │MZ00000000│176,000   │8,800     │
│                  │8703      │MZ00000000│176,000   │8,800     │
│                  │8703      │MZ00000000│176,000   │8,800     │
│                  │8703      │MZ00000000│120,032   │6,002     │
│                  │          │          │小計      │小計      │
│                  │          │          │1,000,032 │50,002    │
├─────────┼─────┼─────┼─────┼─────┤
│禾新國際股份有限公│8703      │MZ00000000│380,000   │19,000    │
│司                │8703      │MZ00000000│147,630   │7,382     │
│                  │8703      │MZ00000000│380,000   │19,000    │
│                  │8703      │MZ00000000│380,000   │19,000    │
│                  │8703      │MZ00000000│380,000   │19,000    │
│                  │8703      │MZ00000000│380,000   │19,000    │
│                  │          │          │小計      │小計      │
│                  │          │          │2,047,630 │102,382   │
├─────────┼─────┼─────┼─────┼─────┤
│裕壯企業有限公司  │8704      │MZ00000000│250,000   │12,500    │
│                  │8704      │MZ00000000│250,000   │12,500    │
│                  │8704      │MZ00000000│250,000   │12,500    │
│                  │8704      │MZ00000000│10,000    │500       │
│                  │8704      │MZ00000000│10,000    │500       │
│                  │8704      │MZ00000000│10,000    │500       │
│                  │8704      │MZ00000000│10,000    │500       │
│                  │8704      │MZ00000000│10,000    │500       │
│                  │8704      │MZ00000000│10,000    │500       │
│                  │8704      │MZ00000000│10,000    │500       │
│                  │8704      │MZ00000000│10,000    │500       │
│                  │8704      │MZ00000000│10,000    │500       │
│                  │8704      │MZ00000000│10,000    │500       │
│                  │          │          │小計      │小計      │
│                  │          │          │850,000   │42,500    │
└─────────┴─────┴─────┴─────┴─────┘
二、彰城工程有限公司所開立之虛偽不實之發票：
    原審判決記載：總計金額00000000元，逃漏營業
      稅額0000000元，營利事業所得稅0000000
      0元。
    傳生營造有限公司部分應予刪除。
    應更正為總計金額：00000000元（即00000000元─29293
      元＝00000000元），逃漏營業稅額0000000元，營利事業
      所得稅00000000元。
┌─────────┬─────┬─────┬─────┬─────┐
│買方              │開立年月日│發票字號碼│銷售額    │稅額      │
├─────────┼─────┼─────┼─────┼─────┤
│中美元企業有限公司│8609      │KF00000000│367,500   │18,375    │
│                  │8609      │KF00000000│367,500   │18,375    │
│                  │8609      │KF00000000│367,500   │18,375    │
│                  │8609      │KF00000000│367,500   │18,375    │
│                  │8609      │KF00000000│245,000   │12,250    │
│                  │8609      │KF00000000│245,000   │12,250    │
│                  │8609      │KF00000000│245,000   │12,250    │
│                  │8609      │KF00000000│245,000   │12,250    │
│                  │8609      │KF00000000│245,000   │12,250    │
│                  │8609      │KF00000000│245,000   │12,250    │
│                  │8609      │KF00000000│182,525   │9,126     │
│                  │8609      │KF00000000│245,000   │12,250    │
│                  │8609      │KF00000000│245,000   │12,250    │
│                  │8609      │KF00000000│245,000   │12,250    │
│                  │8609      │KF00000000│182,525   │9,126     │
│                  │8610      │KF00000000│100,205   │5,010     │
│                  │          │          │小計      │小計      │
│                  │          │          │4,140,255 │207,012   │
├─────────┼─────┼─────┼─────┼─────┤
│蕙陽實業有限公司  │8609      │KF00000000│265,000   │13,250    │
│                  │8609      │KF00000000│265,000   │13,250    │
│                  │8609      │KF00000000│265,000   │13,250    │
│                  │8609      │KF00000000│265,000   │13,250    │
│                  │8609      │KF00000000│265,000   │13,250    │
│                  │8609      │KF00000000│175,165   │8,758     │
│                  │          │KF00000000│265,000   │13,250    │
│                  │          │KF00000000│265,000   │13,250    │
│                  │          │KF00000000│265,000   │13,250    │
│                  │          │          │小計      │小計      │
│                  │          │          │2,295,165 │114,758   │
├─────────┼─────┼─────┼─────┼─────┤
│通旺企業有限公司  │8609      │KF00000000│397,500   │19,875    │
│                  │8609      │KF00000000│331,250   │16,563    │
│                  │8609      │KF00000000│265,000   │13,250    │
│                  │8609      │KF00000000│397,500   │19,875    │
│                  │8609      │KF00000000│331,250   │16,563    │
│                  │8609      │KF00000000│265,000   │13,250    │
│                  │8609      │KF00000000│397,500   │19,875    │
│                  │8609      │KF00000000│397,500   │19,875    │
│                  │8609      │KF00000000│265,000   │13,250    │
│                  │8609      │KF00000000│265,000   │13,250    │
│                  │8609      │KF00000000│265,000   │13,250    │
│                  │8609      │KF00000000│265,000   │13,250    │
│                  │8609      │KF00000000│157,675   │7,884     │
│                  │8610      │KF00000000│260,000   │13,000    │
│                  │8610      │KF00000000│260,000   │13,000    │
│                  │8610      │KF00000000│104,000   │5,200     │
│                  │          │          │小計      │小計      │
│                  │          │          │4,624,175 │231,210   │
├─────────┼─────┼─────┼─────┼─────┤
│鉅揚營造有限公司  │8609      │KF00000000│265,000   │13,250    │
│                  │8609      │KF00000000│265,000   │13,250    │
│                  │8609      │KF00000000│205,110   │10,256    │
│                  │8609      │KF00000000│265,000   │13,250    │
│                  │          │          │小計      │小計      │
│                  │          │          │1,000,110 │50,006    │
├─────────┼─────┼─────┼─────┼─────┤
│勇賢砂石行        │8610      │KF00000000│180,000   │9,000     │
│                  │8610      │KF00000000│180,000   │9,000     │
│                  │8610      │KF00000000│180,000   │9,000     │
│                  │8610      │KF00000000│60,000    │3,000     │
│                  │8610      │KF00000000│180,000   │9,000     │
│                  │8610      │KF00000000│180,000   │9,000     │
│                  │8610      │KF00000000│180,000   │9,000     │
│                  │8610      │KF00000000│180,000   │9,000     │
│                  │8612      │LB00000000│243,900   │12,195    │
│                  │8612      │LB00000000│243,900   │12,195    │
│                  │8612      │LB00000000│243,900   │12,195    │
│                  │8612      │LB00000000│243,900   │12,195    │
│                  │8612      │LB00000000│243,900   │12,195    │
│                  │8612      │LB00000000│243,900   │12,195    │
│                  │8612      │LB00000000│243,900   │12,195    │
│                  │8612      │LB00000000│243,900   │12,195    │
│                  │8612      │LB00000000│243,900   │12,195    │
│                  │8612      │LB00000000│243,900   │12,195    │
│                  │8612      │LB00000000│243,900   │12,195    │
│                  │8612      │LB00000000│243,900   │12,195    │
│                  │          │          │小計      │小計      │
│                  │          │          │4,246,800 │212,340   │
├─────────┼─────┼─────┼─────┼─────┤
│譽盟企業有限公司  │8610      │KF00000000│950,000   │47,500    │
│                  │8610      │KF00000000│950,000   │47,500    │
│                  │8610      │KF00000000│950,000   │47,500    │
│                  │8610      │KF00000000│950,000   │47,500    │
│                  │8610      │KF00000000│950,000   │47,500    │
│                  │8610      │KF00000000│950,000   │47,500    │
│                  │8610      │KF00000000│950,000   │47,500    │
│                  │8610      │KF00000000│950,000   │47,500    │
│                  │8610      │KF00000000│950,000   │47,500    │
│                  │8610      │KF00000000│950,000   │47,500    │
│                  │8610      │KF00000000│950,000   │47,500    │
│                  │8610      │KF00000000│950,000   │47,500    │
│                  │8610      │KF00000000│950,000   │47,500    │
│                  │8610      │KF00000000│950,000   │47,500    │
│                  │8610      │KF00000000│950,000   │47,500    │
│                  │8610      │KF00000000│950,000   │47,500    │
│                  │8612      │LB00000000│270,000   │13,500    │
│                  │8612      │LB00000000│270,000   │13,500    │
│                  │8612      │LB00000000│270,000   │13,500    │
│                  │8612      │LB00000000│270,000   │13,500    │
│                  │8612      │LB00000000│270,000   │13,500    │
│                  │8612      │LB00000000│150,120   │7,506     │
│                  │8612      │LB00000000│280,000   │14,000    │
│                  │8612      │LB00000000│250,000   │12,500    │
│                  │8612      │LB00000000│250,000   │12,500    │
│                  │8612      │LB00000000│280,000   │14,000    │
│                  │8612      │LB00000000│250,000   │12,500    │
│                  │8612      │LB00000000│280,000   │14,000    │
│                  │8612      │LB00000000│250,000   │12,500    │
│                  │8612      │LB00000000│250,000   │12,500    │
│                  │8612      │LB00000000│280,000   │14,000    │
│                  │8612      │LB00000000│250,000   │12,500    │
│                  │8612      │LB00000000│280,000   │14,000    │
│                  │8612      │LB00000000│280,000   │14,000    │
│                  │8612      │LB00000000│250,000   │12,500    │
│                  │8612      │LB00000000│250,000   │12,500    │
│                  │8612      │LB00000000│380,000   │19,000    │
│                  │8612      │LB00000000│280,000   │14,000    │
│                  │8612      │LB00000000│380,000   │19,000    │
│                  │8612      │LB00000000│380,000   │19,000    │
│                  │8612      │LB00000000│375,000   │18,750    │
│                  │8612      │LB00000000│380,000   │19,000    │
│                  │8612      │LB00000000│135,240   │6,762     │
│                  │8612      │LB00000000│380,000   │19,000    │
│                  │8612      │LB00000000│375,000   │18,750    │
│                  │8612      │LB00000000│280,000   │14,000    │
│                  │8612      │LB00000000│100,035   │5,002     │
│                  │8612      │LB00000000│375,000   │18,750    │
│                  │8612      │LB00000000│375,000   │18,750    │
│                  │8612      │LB00000000│375,000   │18,750    │
│                  │8612      │LB00000000│125,000   │6,250     │
│                  │          │          │小計      │小計      │
│                  │          │          │25,075,395│1,253,770 │
├─────────┼─────┼─────┼─────┼─────┤
│彰慶營造工程股份有│8609      │KF00000000│176,000   │8,800     │
│限公司            │8610      │KF00000000│83,145    │4,157     │
│                  │8610      │KF00000000│176,000   │8,800     │
│                  │8610      │KF00000000│176,000   │8,800     │
│                  │8610      │KF00000000│176,000   │8,800     │
│                  │8610      │KF00000000│176,000   │8,800     │
│                  │8610      │KF00000000│176,000   │8,800     │
│                  │8704      │MZ00000000│20,064    │1,003     │
│                  │8704      │MZ00000000│20,064    │1,003     │
│                  │8704      │MZ00000000│20,064    │1,003     │
│                  │8704      │MZ00000000│20,064    │1,003     │
│                  │8704      │MZ00000000│20,064    │1,003     │
│                  │8704      │MZ00000000│20,064    │1,003     │
│                  │8704      │MZ00000000│20.064    │1,003     │
│                  │8704      │MZ00000000│20,064    │1,003     │
│                  │8704      │MZ00000000│20,064    │1,003     │
│                  │8704      │MZ00000000│20,064    │1,003     │
│                  │8704      │MZ00000000│20,064    │1,003     │
│                  │8704      │MZ00000000│20,064    │1,003     │
│                  │8704      │MZ00000000│20,064    │1,003     │
│                  │8704      │MZ00000000│20,064    │1,003     │
│                  │8704      │MZ00000000│20,064    │1,003     │
│                  │          │          │小計      │小計      │
│                  │          │          │1,440,105 │72,002    │
├─────────┼─────┼─────┼─────┼─────┤
│隆泰重機工程行    │8609      │KF00000000│250,000   │12,500    │
│                  │8610      │KF00000000│250,000   │12,500    │
│                  │8610      │KF00000000│250,000   │12,500    │
│                  │8610      │KF00000000│250,000   │12,500    │
│                  │8610      │KF00000000│250,000   │12,500    │
│                  │8610      │KF00000000│250,000   │12,500    │
│                  │8610      │KF00000000│250,000   │12,500    │
│                  │          │          │小計      │小計      │
│                  │          │          │1,750,000 │87,500    │
├─────────┼─────┼─────┼─────┼─────┤
│晟昱國際股份有限公│8610      │KF00000000│250,000   │12,500    │
│司                │8610      │KF00000000│250,000   │12,500    │
│                  │8610      │KF00000000│250,000   │12,500    │
│                  │8610      │KF00000000│250,000   │12,500    │
│                  │8610      │KF00000000│250,000   │12,500    │
│                  │8610      │KF00000000│250,000   │12,500    │
│                  │8610      │KF00000000│250,000   │12,500    │
│                  │8610      │KF00000000│250,000   │12,500    │
│                  │8611      │LB00000000│285,000   │14,250    │
│                  │8612      │LB00000000│285,000   │14,250    │
│                  │8612      │LB00000000│285,000   │14,250    │
│                  │8612      │LB00000000│285,000   │14,250    │
│                  │8612      │LB00000000│285,000   │14,250    │
│                  │8612      │LB00000000│285,000   │14,250    │
│                  │8612      │LB00000000│75,050    │3,753     │
│                  │8612      │LB00000000│285,000   │14,250    │
│                  │8612      │LB00000000│285,000   │14,250    │
│                  │8612      │LB00000000│285,000   │14,250    │
│                  │8612      │LB00000000│285,000   │14,250    │
│                  │8612      │LB00000000│75,050    │3,753     │
│                  │8704      │MZ00000000│112,500   │5,625     │
│                  │8704      │MZ00000000│112,500   │5,625     │
│                  │8704      │MZ00000000│112,500   │5,625     │
│                  │8704      │MZ00000000│112,500   │5,625     │
│                  │8704      │MZ00000000│112,500   │5,625     │
│                  │8704      │MZ00000000│112,500   │5,625     │
│                  │8704      │MZ00000000│112,500   │5,625     │
│                  │8704      │MZ00000000│112,500   │5,625     │
│                  │8704      │MZ00000000│112,500   │5,625     │
│                  │8704      │MZ00000000│112,500   │5,625     │
│                  │8704      │MZ00000000│112,500   │5,625     │
│                  │8704      │MZ00000000│112,500   │5,625     │
│                  │8704      │MZ00000000│112,500   │5,625     │
│                  │8704      │MZ00000000│210,015   │10,501    │
│                  │8704      │MZ00000000│202,500   │10,125    │
│                  │          │          │小計      │小計      │
│                  │          │          │6,875,115 │343,757   │
├─────────┼─────┼─────┼─────┼─────┤
│洪獅工程有限公司  │8702      │LX00000000│200,000   │10,000    │
│                  │8702      │LX00000000│200,000   │10,000    │
│                  │8702      │LX00000000│200,000   │10,000    │
│                  │8702      │LX00000000│200,000   │10,000    │
│                  │8702      │LX00000000│200,000   │10,000    │
│                  │8702      │LX00000000│200,000   │10,000    │
│                  │8702      │LX00000000│200,000   │10,000    │
│                  │8702      │LX00000000│200,000   │10,000    │
│                  │8702      │LX00000000│200,000   │10,000    │
│                  │8702      │LX00000000│200,000   │10,000    │
│                  │8702      │LX00000000│150,000   │7,500     │
│                  │8702      │LX00000000│150,000   │7,500     │
│                  │8702      │LX00000000│150,000   │7,500     │
│                  │8702      │LX00000000│150,000   │7,500     │
│                  │8702      │LX00000000│150,000   │7,500     │
│                  │8702      │LX00000000│150,000   │7,500     │
│                  │8702      │LX00000000│150,000   │7,500     │
│                  │8702      │LX00000000│150,000   │7,500     │
│                  │8702      │LX00000000│150,000   │7,500     │
│                  │8702      │LX00000000│150,000   │7,500     │
│                  │8706      │PB00000000│283,385   │14,169    │
│                  │8706      │PB00000000│283,385   │14,169    │
│                  │8706      │PB00000000│283,385   │14,169    │
│                  │8706      │PB00000000│283,385   │14,169    │
│                  │8706      │PB00000000│283,385   │14,169    │
│                  │8706      │PB00000000│283,385   │14,169    │
│                  │8706      │PB00000000│283,385   │14,169    │
│                  │8706      │PB00000000│283,385   │14,169    │
│                  │8706      │PB00000000│283,385   │14,169    │
│                  │8706      │PB00000000│283,385   │14,169    │
│                  │8706      │PB00000000│283,385   │14,169    │
│                  │8706      │PB00000000│283,385   │14,169    │
│                  │8706      │PB00000000│283,385   │14,169    │
│                  │8706      │PB00000000│283,385   │14,169    │
│                  │8706      │PB00000000│283,385   │14,169    │
│                  │8706      │PB00000000│406,000   │20,300    │
│                  │          │          │小計      │小計      │
│                  │          │          │8,156,775 │407,835   │
├─────────┼─────┼─────┼─────┼─────┤
│裕壯企業有限公司  │8704      │MZ00000000│50,000    │2,500     │
│                  │8704      │MZ00000000│50,000    │2,500     │
│                  │8704      │MZ00000000│50,000    │2,500     │
│                  │8704      │MZ00000000│50,000    │2,500     │
│                  │8704      │MZ00000000│50,000    │2,500     │
│                  │8704      │MZ00000000│50,000    │2,500     │
│                  │8704      │MZ00000000│50,000    │2,500     │
│                  │8704      │MZ00000000│50,000    │2,500     │
│                  │8704      │MZ00000000│50,000    │2,500     │
│                  │8704      │MZ00000000│50,000    │2,500     │
│                  │          │          │小計      │小計      │
│                  │          │          │500,000   │25,000    │
├─────────┼─────┼─────┼─────┼─────┤
│傳生營造有限公司  │8612      │LB00000000│29,293    │1,465     │
│                  │          │          │小計      │小計      │
│                  │          │          │29,293    │1,465     │
├─────────┴─────┴─────┴─────┴─────┤
│傳生營造有限公司部分應予刪除                                      │
│                                                                  │
├─────────┬─────┬─────┬─────┬─────┤
│普仕國際廣告有限公│8612      │LB00000000│285,000   │14,250    │
│司                │          │          │          │          │
│                  │          │          │小計      │小計      │
│                  │          │          │285,000   │14,250    │
├─────────┼─────┼─────┼─────┼─────┤
│土象營造股份有限公│8706      │PB00000000│30,492    │1,525     │
│司                │          │          │          │          │
│                  │          │          │小計      │小計      │
│                  │          │          │30,492    │1,525     │
├─────────┼─────┼─────┼─────┼─────┤
│興褔營造股份有限公│8706      │PB00000000│400,000   │20,000    │
│司                │          │          │          │          │
│                  │          │          │小計      │小計      │
│                  │          │          │400,000   │20,000    │
└─────────┴─────┴─────┴─────┴─────┘
三、碧洲開發公程有限公司所開立之虛偽不實之發票總計金額0
    0000000元，逃漏營業稅額0000000元，營利
    事業所得稅0000000元。
┌─────────┬─────┬─────┬─────┬─────┐
│買方              │開立年月日│發票字號碼│銷售額    │稅額      │
├─────────┼─────┼─────┼─────┼─────┤
│蕙陽實業有限公司  │8610      │KF00000000│250,000   │12,500    │
│                  │8610      │KF00000000│250,000   │12,500    │
│                  │8610      │KF00000000│250,000   │12,500    │
│                  │8610      │KF00000000│250,000   │12,500    │
│                  │8610      │KF00000000│250,000   │12,500    │
│                  │8610      │KF00000000│250,000   │12,500    │
│                  │8611      │LB00000000│375,000   │18,750    │
│                  │8611      │LB00000000│375,000   │18,750    │
│                  │8611      │LB00000000│375,000   │18,750    │
│                  │8611      │LB00000000│375,000   │18,750    │
│                  │8611      │LB00000000│375,000   │18,750    │
│                  │8611      │LB00000000│375,000   │18,750    │
│                  │          │          │小計      │小計      │
│                  │          │          │3,750,000 │187,500   │
├─────────┼─────┼─────┼─────┼─────┤
│譽盟企業有限公司  │8610      │KF00000000│270,000   │13,500    │
│                  │8610      │KF00000000│270,000   │13,500    │
│                  │8610      │KF00000000│270,000   │13,500    │
│                  │8610      │KF00000000│270,000   │13,500    │
│                  │8610      │KF00000000│270,000   │13,500    │
│                  │8610      │KF00000000│270,000   │13,500    │
│                  │8610      │KF00000000│108,000   │5,400     │
│                  │8610      │KF00000000│950,000   │47,500    │
│                  │8610      │KF00000000│950,000   │47,500    │
│                  │8610      │KF00000000│950,000   │47,500    │
│                  │8610      │KF00000000│950,000   │47,500    │
│                  │8612      │LB00000000│200,000   │10,000    │
│                  │8612      │LB00000000│280,000   │14,000    │
│                  │8612      │LB00000000│200,000   │10,000    │
│                  │8612      │LB00000000│280,000   │14,000    │
│                  │8612      │LB00000000│200,000   │10,000    │
│                  │8612      │LB00000000│280,000   │14,000    │
│                  │8612      │LB00000000│200,000   │10,000    │
│                  │8612      │LB00000000│280,000   │14,000    │
│                  │8612      │LB00000000│200,000   │10,000    │
│                  │8612      │LB00000000│280,000   │14,000    │
│                  │8612      │LB00000000│200,000   │10,000    │
│                  │8612      │LB00000000│280,000   │14,000    │
│                  │8612      │LB00000000│200,000   │10,000    │
│                  │8612      │LB00000000│280,000   │14,000    │
│                  │8612      │LB00000000│200,000   │10,000    │
│                  │8612      │LB00000000│40,040    │2,002     │
│                  │8612      │LB00000000│200,000   │10,000    │
│                  │8612      │LB00000000│200,000   │10,000    │
│                  │8612      │LB00000000│45,030    │2,252     │
│                  │8612      │LB00000000│200,000   │10,000    │
│                  │8612      │LB00000000│142,500   │7,125     │
│                  │8612      │LB00000000│200,000   │10,000    │
│                  │8612      │LB00000000│142,500   │7,125     │
│                  │8612      │LB00000000│200,000   │10,000    │
│                  │8612      │LB00000000│142,500   │7,125     │
│                  │8612      │LB00000000│200,000   │10,000    │
│                  │8612      │LB00000000│142,500   │7,125     │
│                  │8612      │LB00000000│142,500   │7,125     │
│                  │8612      │LB00000000│142,500   │7,125     │
│                  │8612      │LB00000000│435,000   │21,750    │
│                  │8612      │LB00000000│435,000   │21,750    │
│                  │8612      │LB00000000│435,000   │21,750    │
│                  │8612      │LB00000000│435,000   │21,750    │
│                  │8612      │LB00000000│435,000   │21,750    │
│                  │8612      │LB00000000│435,000   │21,750    │
│                  │8612      │LB00000000│435,000   │21,750    │
│                  │8612      │LB00000000│150,220   │7,511     │
│                  │8612      │LB00000000│200,000   │10,000    │
│                  │          │          │小計      │小計      │
│                  │          │          │14,623,290│731,165   │
├─────────┼─────┼─────┼─────┼─────┤
│裕壯企業有限公司  │8610      │KF00000000│180,000   │9,000     │
│                  │8610      │KF00000000│201,000   │10,050    │
│                  │8610      │KF00000000│180,000   │9,000     │
│                  │8610      │KF00000000│180,000   │9,000     │
│                  │8610      │KF00000000│180,000   │9,000     │
│                  │8610      │KF00000000│180,000   │9,000     │
│                  │8610      │KF00000000│180,000   │9,000     │
│                  │8610      │KF00000000│180,000   │9,000     │
│                  │8610      │KF00000000│180,000   │9,000     │
│                  │8610      │KF00000000│180,000   │9,000     │
│                  │8610      │KF00000000│99,000    │4,950     │
│                  │8610      │KF00000000│100,020   │5,001     │
│                  │          │          │小計      │小計      │
│                  │          │          │2,020,020 │101,001   │
├─────────┼─────┼─────┼─────┼─────┤
│隆泰重機工程行    │8610      │KF00000000│250,000   │12,500    │
│                  │8610      │KF00000000│250,000   │12,500    │
│                  │8610      │KF00000000│250,000   │12,500    │
│                  │8610      │KF00000000│250,000   │12,500    │
│                  │8610      │KF00000000│250,000   │12,500    │
│                  │8610      │KF00000000│250,000   │12,500    │
│                  │8610      │KF00000000│250,000   │12,500    │
│                  │8610      │KF00000000│250,000   │12,500    │
│                  │8610      │KF00000000│250,000   │12,500    │
│                  │          │          │小計      │小計      │
│                  │          │          │2,250,000 │112,500   │
├─────────┼─────┼─────┼─────┼─────┤
│晟昱國際股份有限公│8611      │LB00000000│190,000   │9,500     │
│司                │8611      │LB00000000│190,000   │9,500     │
│                  │8611      │LB00000000│190,000   │9,500     │
│                  │8611      │LB00000000│190,000   │9,500     │
│                  │8611      │LB00000000│190,000   │9,500     │
│                  │8611      │LB00000000│190,000   │9,500     │
│                  │8611      │LB00000000│190,000   │9,500     │
│                  │8611      │LB00000000│190,000   │9,500     │
│                  │8612      │LB00000000│190,000   │9,500     │
│                  │8612      │LB00000000│190,000   │9,500     │
│                  │8612      │LB00000000│190,000   │9,500     │
│                  │8612      │LB00000000│190,000   │9,500     │
│                  │8612      │LB00000000│190,000   │9,500     │
│                  │          │          │小計      │小計      │
│                  │          │          │2,470,000 │123,500   │
├─────────┼─────┼─────┼─────┼─────┤
│順山砂石行        │8611      │LB00000000│245,000   │12,250    │
│                  │8611      │LB00000000│250,000   │12,500    │
│                  │8612      │LB00000000│250,000   │12,500    │
│                  │8612      │LB00000000│250,000   │12,500    │
│                  │8612      │LB00000000│250,000   │12.500    │
│                  │8612      │LB00000000│12,500    │625       │
│                  │8612      │LB00000000│12,500    │625       │
│                  │8612      │LB00000000│12,500    │625       │
│                  │8612      │LB00000000│12,500    │625       │
│                  │8612      │LB00000000│12,500    │625       │
│                  │8612      │LB00000000│12,500    │625       │
│                  │8612      │LB00000000│12,500    │625       │
│                  │8612      │LB00000000│12,500    │625       │
│                  │          │          │小計      │小計      │
│                  │          │          │1,345,000 │67,250    │
├─────────┼─────┼─────┼─────┼─────┤
│群褔瀝青工業股份有│8612      │LB00000000│312,500   │15,625    │
│限公司            │8612      │LB00000000│312,500   │15,625    │
│                  │8612      │LB00000000│312,500   │15,625    │
│                  │8612      │LB00000000│312,500   │15,625    │
│                  │8612      │LB00000000│187,500   │9,375     │
│                  │          │          │小計      │小計      │
│                  │          │          │1,437,500 │71,875    │
├─────────┼─────┼─────┼─────┼─────┤
│通旺企業有限公司  │8612      │LB00000000│375,000   │18,750    │
│                  │8612      │LB00000000│375,000   │18,750    │
│                  │8612      │LB00000000│375,000   │18,750    │
│                  │8612      │LB00000000│375,000   │18,750    │
│                  │8612      │LB00000000│375,000   │18,750    │
│                  │          │          │小計      │小計      │
│                  │          │          │1,875,000 │93,750    │
├─────────┼─────┼─────┼─────┼─────┤
│洪獅工程有限公司  │8702      │LX00000000│420,000   │21,000    │
│                  │8702      │LX00000000│420,000   │21,000    │
│                  │8702      │LX00000000│420,000   │21,000    │
│                  │8702      │LX00000000│420,000   │21,000    │
│                  │8702      │LX00000000│420,000   │21,000    │
│                  │8702      │LX00000000│420,000   │21,000    │
│                  │8702      │LX00000000│420,000   │21,000    │
│                  │8702      │LX00000000│420,000   │21,000    │
│                  │8702      │LX00000000│420,000   │21,000    │
│                  │8702      │LX00000000│420,000   │21,000    │
│                  │8706      │PB00000000│95,000    │4,750     │
│                  │8706      │PB00000000│95,000    │4,750     │
│                  │8706      │PB00000000│100,320   │5,016     │
│                  │8706      │PB00000000│76,570    │3,829     │
│                  │8706      │PB00000000│63,080    │3,154     │
│                  │8706      │PB00000000│95,000    │4,750     │
│                  │8706      │PB00000000│95,000    │4,750     │
│                  │8706      │PB00000000│95,000    │4,750     │
│                  │8706      │PB00000000│95,000    │4,750     │
│                  │8706      │PB00000000│95,000    │4,750     │
│                  │8706      │PB00000000│95,000    │4,750     │
│                  │          │          │小計      │小計      │
│                  │          │          │5,199,970 │259,999   │
└─────────┴─────┴─────┴─────┴─────┘
四、圓通開發公程有限公司所開立之虛偽不實之發票總計金額0
    0000000元，逃漏營業稅額0000000元，營利
    事業所得稅00000000元。
┌─────────┬─────┬─────┬─────┬─────┐
│買方              │開立年月日│發票字號碼│銷售額    │稅額      │
├─────────┼─────┼─────┼─────┼─────┤
│譽盟企業有限公司  │8610      │KF00000000│500,000   │25,000    │
│                  │8610      │KF00000000│500,000   │25,000    │
│                  │8610      │KF00000000│500,000   │25,000    │
│                  │8610      │KF00000000│500,000   │25,000    │
│                  │8610      │KF00000000│500,000   │25,000    │
│                  │8610      │KF00000000│500,000   │25,000    │
│                  │8610      │KF00000000│500,000   │25,000    │
│                  │8610      │KF00000000│500,000   │25,000    │
│                  │8610      │KF00000000│500,000   │25,000    │
│                  │8610      │KF00000000│500,000   │25,000    │
│                  │8610      │KF00000000│500,000   │25,000    │
│                  │8610      │KF00000000│500,000   │25,000    │
│                  │8610      │KF00000000│500,000   │25,000    │
│                  │8610      │KF00000000│500,000   │25,000    │
│                  │8610      │KF00000000│500,000   │25,000    │
│                  │8610      │KF00000000│500,000   │25,000    │
│                  │8610      │KF00000000│150,000   │7,500     │
│                  │8610      │KF00000000│700,000   │35,000    │
│                  │8610      │KF00000000│700,000   │35,000    │
│                  │8610      │KF00000000│700,000   │35,000    │
│                  │8610      │KF00000000│700,000   │35,000    │
│                  │8610      │KF00000000│700,000   │35,000    │
│                  │8610      │KF00000000│700,000   │35,000    │
│                  │8610      │KF00000000│700,000   │35,000    │
│                  │8610      │KF00000000│700.000   │35,000    │
│                  │8610      │KF00000000│700,000   │35,000    │
│                  │8610      │KF00000000│700,000   │35,000    │
│                  │8610      │KF00000000│200,000   │10,000    │
│                  │8610      │KF00000000│260,000   │13,000    │
│                  │8612      │LB00000000│250,000   │12,500    │
│                  │8612      │LB00000000│560,000   │28,000    │
│                  │8612      │LB00000000│250,000   │12,500    │
│                  │8612      │LB00000000│560,000   │28,000    │
│                  │8612      │LB00000000│250,000   │12,500    │
│                  │8612      │LB00000000│560,000   │28,000    │
│                  │8612      │LB00000000│250,000   │12,500    │
│                  │8612      │LB00000000│320,040   │16,002    │
│                  │8612      │LB00000000│250,000   │12,500    │
│                  │8612      │LB00000000│250,000   │12,500    │
│                  │8612      │LB00000000│250,000   │12,500    │
│                  │8612      │LB00000000│250,000   │12,500    │
│                  │8612      │LB00000000│250,000   │12,500    │
│                  │8612      │LB00000000│250,000   │12,500    │
│                  │8612      │LB00000000│250,000   │12,500    │
│                  │8612      │LB00000000│280,000   │14,000    │
│                  │8612      │LB00000000│250,000   │12,500    │
│                  │8612      │LB00000000│280,000   │14,000    │
│                  │8612      │LB00000000│140,000   │7,000     │
│                  │8612      │LB00000000│250,000   │12,500    │
│                  │8612      │LB00000000│250,000   │12,500    │
│                  │8612      │LB00000000│200,000   │10,000    │
│                  │8612      │LB00000000│450,000   │22,505    │
│                  │8612      │LB00000000│270,000   │13,500    │
│                  │8612      │LB00000000│270,000   │13,500    │
│                  │8612      │LB00000000│270,000   │13,500    │
│                  │8612      │LB00000000│270,000   │13,500    │
│                  │8612      │LB00000000│270,000   │13,500    │
│                  │          │          │小計      │小計      │
│                  │          │          │23,810,130│1,190,507 │
├─────────┼─────┼─────┼─────┼─────┤
│中美元企業有限公司│8610      │KF00000000│500,000   │25,000    │
│                  │8610      │KF00000000│500,000   │25,000    │
│                  │8610      │KF00000000│500,000   │25,000    │
│                  │8610      │KF00000000│500,000   │25,000    │
│                  │8610      │KF00000000│500,000   │25,000    │
│                  │8610      │KF00000000│500,000   │25,000    │
│                  │8610      │KF00000000│500,000   │25,000    │
│                  │8610      │KF00000000│500,000   │25,000    │
│                  │8610      │KF00000000│500,000   │25,000    │
│                  │8610      │KF00000000│500,000   │25,000    │
│                  │8610      │KF00000000│500,000   │25,000    │
│                  │8610      │KF00000000│500,000   │25,000    │
│                  │8610      │KF00000000│500,000   │25.000    │
│                  │8610      │KF00000000│500,000   │25,000    │
│                  │8610      │KF00000000│500,000   │25,000    │
│                  │8610      │KF00000000│500,000   │25,000    │
│                  │8610      │KF00000000│300,000   │15,000    │
│                  │8612      │LB00000000│187,500   │9,375     │
│                  │8612      │LB00000000│187,000   │9,375     │
│                  │8612      │LB00000000│187,500   │9,375     │
│                  │8612      │LB00000000│187,500   │9,375     │
│                  │8612      │LB00000000│187,500   │9,375     │
│                  │8612      │LB00000000│187,500   │9,375     │
│                  │          │          │小計      │小計      │
│                  │          │          │9,425,000 │471,250   │
├─────────┼─────┼─────┼─────┼─────┤
│蕙陽實業有限公司  │8612      │LB00000000│260,000   │13,000    │
│                  │8612      │LB00000000│260,000   │13,000    │
│                  │8612      │LB00000000│260,000   │13,000    │
│                  │8612      │LB00000000│260,000   │13,000    │
│                  │8612      │LB00000000│260,000   │13.000    │
│                  │8612      │LB00000000│340,500   │17,025    │
│                  │8612      │LB00000000│260,000   │13,000    │
│                  │8612      │LB00000000│375,000   │18,750    │
│                  │8612      │LB00000000│260,000   │13,000    │
│                  │8612      │LB00000000│260,000   │13,000    │
│                  │8612      │LB00000000│375,000   │18,750    │
│                  │8612      │LB00000000│260,000   │13,000    │
│                  │8612      │LB00000000│375,000   │18,750    │
│                  │8612      │LB00000000│260,000   │13,000    │
│                  │8612      │LB00000000│375,000   │18,750    │
│                  │8612      │LB00000000│375,000   │18,750    │
│                  │8612      │LB00000000│500,000   │25,000    │
│                  │8612      │LB00000000│500,000   │25,000    │
│                  │8612      │LB00000000│500,000   │25,000    │
│                  │8612      │LB00000000│500,000   │25,000    │
│                  │8612      │LB00000000│500.000   │25,000    │
│                  │8702      │LX00000000│375,000   │18,750    │
│                  │8702      │LX00000000│375,000   │18,750    │
│                  │8702      │LX00000000│375,000   │18,750    │
│                  │8702      │LX00000000│375,000   │18,750    │
│                  │8702      │LX00000000│375,000   │18,750    │
│                  │8702      │LX00000000│375,000   │18,750    │
│                  │          │          │小計      │小計      │
│                  │          │          │9,565,500 │478,275   │
├─────────┼─────┼─────┼─────┼─────┤
│裕壯企業有限公司  │8612      │LB00000000│250,000   │12,500    │
│                  │8612      │LB00000000│250,000   │12,500    │
│                  │8612      │LB00000000│250,000   │12,500    │
│                  │8704      │MZ00000000│50,000    │2,500     │
│                  │8704      │MZ00000000│50,000    │2,500     │
│                  │8704      │MZ00000000│50,000    │2,500     │
│                  │8704      │MZ00000000│50,000    │2,500     │
│                  │8704      │MZ00000000│50,000    │2,500     │
│                  │8704      │MZ00000000│50,000    │2,500     │
│                  │8704      │MZ00000000│50,000    │2,500     │
│                  │8704      │MZ00000000│50,000    │2,500     │
│                  │8704      │MZ00000000│50,000    │2,500     │
│                  │8704      │MZ00000000│50,000    │2,500     │
│                  │          │          │小計      │小計      │
│                  │          │          │1,250,000 │62,500    │
├─────────┼─────┼─────┼─────┼─────┤
│通旺企業有限公司  │8612      │LB00000000│500,000   │25,000    │
│                  │8612      │LB00000000│500,000   │25,000    │
│                  │8612      │LB00000000│500,000   │25,000    │
│                  │          │          │小計      │小計      │
│                  │          │          │1,500,000 │75,000    │
├─────────┼─────┼─────┼─────┼─────┤
│彰慶營造工程有限公│8704      │MZ00000000│66,528    │3,326     │
│司                │8704      │MZ00000000│66,528    │3,326     │
│                  │8704      │MZ00000000│66,528    │3,326     │
│                  │          │          │小計      │小計      │
│                  │          │          │199,584   │9,978     │
├─────────┼─────┼─────┼─────┼─────┤
│洪獅工程有限公司  │8704      │MZ00000000│225,000   │11,250    │
│                  │8704      │MZ00000000│225,000   │11,250    │
│                  │8704      │MZ00000000│225,000   │11,250    │
│                  │8704      │MZ00000000│225,000   │11,250    │
│                  │8704      │MZ00000000│225,000   │11,250    │
│                  │8704      │MZ00000000│225,000   │11,250    │
│                  │8704      │MZ00000000│225,000   │11,250    │
│                  │8704      │MZ00000000│225,000   │11,250    │
│                  │8704      │MZ00000000│225,000   │11,250    │
│                  │8704      │MZ00000000│225,000   │11,250    │
│                  │8704      │MZ00000000│225,000   │11,250    │
│                  │8704      │MZ00000000│225,000   │11,250    │
│                  │8704      │MZ00000000│225,000   │11,250    │
│                  │8704      │MZ00000000│400,005   │20,000    │
│                  │8704      │MZ00000000│400,005   │20,000    │
│                  │8704      │MZ00000000│519,030   │25,952    │
│                  │8704      │MZ00000000│450,000   │22,500    │
│                  │8704      │MZ00000000│225,000   │11,250    │
│                  │8704      │MZ00000000│225,000   │11,250    │
│                  │8704      │MZ00000000│225,000   │11,250    │
│                  │8704      │MZ00000000│225,000   │11,250    │
│                  │8704      │MZ00000000│225,000   │11,250    │
│                  │8706      │PB00000000│358,245   │17,912    │
│                  │8706      │PB00000000│358,245   │17,912    │
│                  │8706      │PB00000000│716,490   │35,825    │
│                  │8706      │PB00000000│520,000   │26,000    │
│                  │8706      │PB00000000│379,050   │18,953    │
│                  │8706      │PB00000000│758,100   │37,905    │
│                  │          │          │小計      │小計      │
│                  │          │          │8,909,170 │445,459   │
└─────────┴─────┴─────┴─────┴─────┘
五、欣旺開發工程有限公司所開立之虛偽不實之發票：
    原審判決記載總計金額00000000元，逃漏營業稅
      額0000000元（應為0000000元方為正確，少算640
      99元），營利事業所得稅00000000元。
    華升營造有限公司500000元、500000元、500000元（發票
      號碼：MZ00000000、MZ00000000、MZ00000000號）部分應
      予刪除。
    更正後總計金額為00000000元（即00000000元─0000000
      元＝00000000元），逃漏營業稅額0000000元（0000000元
      ─75000元＝0000000元），營利事業所得稅00000000元
┌─────────┬─────┬─────┬─────┬─────┐
│買方              │開立年月日│發票字號碼│銷售額    │稅額      │
├─────────┼─────┼─────┼─────┼─────┤
│譽盟企業有限公司  │8611      │LB00000000│250,000   │12,500    │
│                  │8611      │LB00000000│270,000   │13,500    │
│                  │8611      │LB00000000│285,000   │14,250    │
│                  │8611      │LB00000000│250,000   │12,500    │
│                  │8611      │LB00000000│270,000   │13,500    │
│                  │8611      │LB00000000│285,000   │14,250    │
│                  │8611      │LB00000000│270,000   │13,500    │
│                  │8611      │LB00000000│285,000   │14,250    │
│                  │8611      │LB00000000│250,000   │12,500    │
│                  │8611      │LB00000000│270,000   │13,500    │
│                  │8611      │LB00000000│285,000   │14,250    │
│                  │8611      │LB00000000│270,000   │13,500    │
│                  │8611      │LB00000000│285,000   │14,250    │
│                  │8611      │LB00000000│250,000   │12,500    │
│                  │8611      │LB00000000│270,000   │13,500    │
│                  │8611      │LB00000000│285,000   │14,250    │
│                  │8611      │LB00000000│250,000   │12,500    │
│                  │8611      │LB00000000│270,000   │13,500    │
│                  │8611      │LB00000000│90,060    │4,503     │
│                  │8611      │LB00000000│110,160   │5,508     │
│                  │8611      │LB00000000│250,000   │12,500    │
│                  │8611      │LB00000000│375,000   │18,750    │
│                  │8611      │LB00000000│250,000   │12,500    │
│                  │8611      │LB00000000│375,000   │18,750    │
│                  │8611      │LB00000000│250,000   │12,500    │
│                  │8611      │LB00000000│300,000   │15,000    │
│                  │8612      │LB00000000│250,000   │12,500    │
│                  │8612      │LB00000000│99,960    │4,998     │
│                  │8612      │LB00000000│375,000   │18,750    │
│                  │8612      │LB00000000│99,960    │4,998     │
│                  │8612      │LB00000000│125,000   │6,250     │
│                  │8612      │LB00000000│99,960    │4,998     │
│                  │8612      │LB00000000│99,960    │4,998     │
│                  │8612      │LB00000000│100,240   │5,012     │
│                  │8612      │LB00000000│375,000   │18,750    │
│                  │          │          │小計      │小計      │
│                  │          │          │8,475,300 │423,765   │
├─────────┼─────┼─────┼─────┼─────┤
│晟昱國際股份有限公│8611      │LB00000000│190,000   │9,500     │
│司                │8611      │LB00000000│190,000   │9,500     │
│                  │8611      │LB00000000│190,000   │9,500     │
│                  │8611      │LB00000000│190,000   │9,500     │
│                  │8611      │LB00000000│190,000   │9,500     │
│                  │8611      │LB00000000│190,000   │9,500     │
│                  │8611      │LB00000000│190,000   │9,500     │
│                  │8611      │LB00000000│190,000   │9,500     │
│                  │8611      │LB00000000│190,000   │9,500     │
│                  │8611      │LB00000000│190,000   │9,500     │
│                  │8611      │LB00000000│100,035   │5,002     │
│                  │8612      │LB00000000│190,000   │9,500     │
│                  │8612      │LB00000000│190,000   │9,500     │
│                  │8612      │LB00000000│190,000   │9,500     │
│                  │8612      │LB00000000│190,000   │9,500     │
│                  │8612      │LB00000000│190,000   │9,500     │
│                  │8612      │LB00000000│190,000   │9,500     │
│                  │8612      │LB00000000│190,000   │9,500     │
│                  │8612      │LB00000000│190,000   │9,500     │
│                  │8612      │LB00000000│190,000   │9,500     │
│                  │          │          │小計      │小計      │
│                  │          │          │3,710,035 │185,502   │
├─────────┼─────┼─────┼─────┼─────┤
│群福瀝青工業股份有│8611      │LB00000000│312,500   │15,625    │
│限公司            │8611      │LB00000000│312,500   │15,625    │
│                  │8611      │LB00000000│312,500   │15,625    │
│                  │8612      │LB00000000│312,500   │15,625    │
│                  │8612      │LB00000000│187,500   │9,375     │
│                  │          │          │小計      │小計      │
│                  │          │          │1,437,500 │71,875    │
├─────────┼─────┼─────┼─────┼─────┤
│裕壯企業有限公司  │8611      │LB00000000│250,000   │12,500    │
│                  │8611      │LB00000000│250,000   │12,500    │
│                  │8611      │LB00000000│250,000   │12,500    │
│                  │8703      │MZ00000000│375,000   │18,750    │
│                  │8703      │MZ00000000│375,000   │18,750    │
│                  │8705      │PB00000000│45,500    │2,275     │
│                  │8705      │PB00000000│91,000    │4,550     │
│                  │8705      │PB00000000│45,500    │2,275     │
│                  │8705      │PB00000000│91,000    │4,550     │
│                  │8705      │PB00000000│48,000    │2,400     │
│                  │8705      │PB00000000│48,000    │2,400     │
│                  │8705      │PB00000000│48,000    │2,400     │
│                  │8705      │PB00000000│48,000    │2,400     │
│                  │8705      │PB00000000│48,000    │2,400     │
│                  │8706      │PB00000000│112,800   │5,640     │
│                  │8706      │PB00000000│112,800   │5,640     │
│                  │8706      │PB00000000│112,800   │5,640     │
│                  │8706      │PB00000000│112,800   │5,640     │
│                  │8706      │PB00000000│112,800   │5,640     │
│                  │8706      │PB00000000│144,000   │7,200     │
│                  │8706      │PB00000000│144,000   │7,200     │
│                  │8706      │PB00000000│144,000   │7,200     │
│                  │8706      │PB00000000│144,000   │7,200     │
│                  │8706      │PB00000000│144,000   │7,200     │
│                  │8706      │PB00000000│144,000   │7,200     │
│                  │8706      │PB00000000│144,000   │7,200     │
│                  │8706      │PB00000000│144,000   │7,200     │
│                  │8706      │PB00000000│144,000   │7,200     │
│                  │8706      │PB00000000│227,040   │11,352    │
│                  │          │          │小計      │小計      │
│                  │          │          │4,100,040 │205,002   │
├─────────┼─────┼─────┼─────┼─────┤
│中美元企業有限公司│8611      │LB00000000│125,000   │6,250     │
│                  │8611      │LB00000000│125,000   │6,250     │
│                  │8612      │LB00000000│125,000   │6,250     │
│                  │8612      │LB00000000│125,000   │6,250     │
│                  │8612      │LB00000000│125,000   │6,250     │
│                  │8612      │LB00000000│540,000   │27,000    │
│                  │8612      │LB00000000│540,000   │27,000    │
│                  │8612      │LB00000000│540,000   │27,000    │
│                  │8612      │LB00000000│540,000   │27,000    │
│                  │8612      │LB00000000│540,000   │27,000    │
│                  │8612      │LB00000000│540,000   │27,000    │
│                  │8612      │LB00000000│540,000   │27,000    │
│                  │8612      │LB00000000│540,000   │27,000    │
│                  │8612      │LB00000000│540,000   │27,000    │
│                  │8612      │LB00000000│540,000   │27,000    │
│                  │8612      │LB00000000│540,000   │27,000    │
│                  │8612      │LB00000000│540,000   │27,000    │
│                  │8612      │LB00000000│540,000   │27,000    │
│                  │8612      │LB00000000│540,000   │27,000    │
│                  │8612      │LB00000000│540,000   │27,000    │
│                  │8612      │LB00000000│150,120   │7,506     │
│                  │          │          │小計      │小計      │
│                  │          │          │8,875,120 │443,756   │
├─────────┼─────┼─────┼─────┼─────┤
│通旺企業有限公司  │8612      │LB00000000│500,000   │25,000    │
│                  │8612      │LB00000000│500,000   │25,000    │
│                  │8612      │LB00000000│125,000   │6,250     │
│                  │          │          │小計      │小計      │
│                  │          │          │1,125,000 │56,250    │
├─────────┼─────┼─────┼─────┼─────┤
│隆泰重機工程行    │8612      │LB00000000│500,000   │25,000    │
│                  │          │          │小計      │小計      │
│                  │          │          │500,000   │25,000    │
├─────────┼─────┼─────┼─────┼─────┤
│洪獅工程有限公司  │8701      │LX00000000│280,000   │14,000    │
│                  │8701      │LX00000000│280,000   │14,000    │
│                  │8701      │LX00000000│280,000   │14,000    │
│                  │8701      │LX00000000│280,000   │14,000    │
│                  │8701      │LX00000000│280,000   │14,000    │
│                  │8701      │LX00000000│280,000   │14,000    │
│                  │8701      │LX00000000│280,000   │14,000    │
│                  │8701      │LX00000000│280,000   │14,000    │
│                  │8701      │LX00000000│280,000   │14,000    │
│                  │8701      │LX00000000│280,000   │14,000    │
│                  │8701      │LX00000000│200,000   │10,000    │
│                  │8703      │MZ00000000│540,000   │27,000    │
│                  │8703      │MZ00000000│540,000   │27,000    │
│                  │8703      │MZ00000000│540,000   │27,000    │
│                  │8703      │MZ00000000│540,000   │27,000    │
│                  │8703      │MZ00000000│540,000   │27,000    │
│                  │8703      │MZ00000000│270,000   │13,500    │
│                  │8703      │MZ00000000│270,000   │13,500    │
│                  │8703      │MZ00000000│270,000   │13,500    │
│                  │8703      │MZ00000000│270,000   │13,500    │
│                  │8703      │MZ00000000│270,000   │13,500    │
│                  │8703      │MZ00000000│600,030   │30,002    │
│                  │8703      │MZ00000000│600,030   │30,002    │
│                  │8703      │MZ00000000│600,030   │30,002    │
│                  │          │          │小計      │小計      │
│                  │          │          │8,850,090 │442,505   │
├─────────┼─────┼─────┼─────┼─────┤
│捷茂營造有限公司  │8703      │MZ00000000│133,200   │6,660     │
│                  │8703      │MZ00000000│116,800   │5,840     │
│                  │          │          │小計      │小計      │
│                  │          │          │250,000   │12,500    │
├─────────┼─────┼─────┼─────┼─────┤
│華升營造有限公司  │8703      │MZ00000000│510,000   │25,500    │
│                  │8704      │MZ00000000│500,000   │25,000    │
│                  │8704      │MZ00000000│500,000   │25,000    │
│                  │8704      │MZ00000000│500,000   │25,000    │
│                  │8704      │MZ00000000│500,000   │25,000    │
│                  │8705      │PB00000000│510,000   │25,500    │
│                  │8705      │MZ00000000│510,000   │25,500    │
│                  │          │          │小計      │小計      │
│                  │          │          │3,530,000 │176,500   │
├─────────┴─────┴─────┴─────┴─────┤
│華升營造有限公司發票號碼MZ00000000、MZ00000000、MZ00000000部分應予│
│刪除，更正後之金額小計為0000000元、稅額為101500元                 │
│                                                                  │
├─────────┬─────┬─────┬─────┬─────┤
│全順視聽器材有限公│8704      │MZ00000000│183,575   │9,179     │
│司                │          │          │          │          │
│                  │          │          │小計      │小計      │
│                  │          │          │183,575   │9,179     │
├─────────┼─────┼─────┼─────┼─────┤
│建岩營造有限公司  │8705      │PB00000000│765,000   │38,250    │
│                  │8705      │PB00000000│805,000   │40,250    │
│                  │8705      │PB00000000│650,000   │32,500    │
│                  │8705      │PB00000000│353,500   │17,675    │
│                  │8705      │PB00000000│244,500   │12,225    │
│                  │          │          │小計      │小計      │
│                  │          │          │2,818,000 │140,900   │
├─────────┼─────┼─────┼─────┼─────┤
│合億營造股份有限公│8705      │PB00000000│204,910   │10,246    │
│司                │8705      │PB00000000│47,120    │2,356     │
│                  │          │          │小計      │小計      │
│                  │          │          │252,030   │12,602    │
├─────────┼─────┼─────┼─────┼─────┤
│周堂企業社        │8705      │PB00000000│400,000   │20,000    │
│                  │8705      │PB00000000│600,000   │30,000    │
│                  │8705      │PB00000000│500,000   │25,000    │
│                  │          │          │小計      │小計      │
│                  │          │          │1,500,000 │75,000    │
├─────────┼─────┼─────┼─────┼─────┤
│竹聯營造有限公司  │          │QD00000000│          │          │
│                  │          │QD00000000│計        │計        │
│                  │          │QD00000000│1,282,000 │64,100    │
├─────────┼─────┼─────┼─────┼─────┤
│台大營造有限公司  │          │QD00000000│計        │計        │
│                  │          │QD00000000│819,000   │40,950    │
├─────────┼─────┼─────┼─────┼─────┤
│新慰營造有限公司  │          │QD00000000│          │          │
│                  │          │QD00000000│計        │計        │
│                  │          │QD00000000│1,485,600 │74,280    │
└─────────┴─────┴─────┴─────┴─────┘
六、兩冠重機工程行所開立之虛偽不實之發票總計金額0000
    0000元，逃漏營業稅額0000000元，營利事業所
    得稅0000000元。
┌─────────┬─────┬─────┬─────┬─────┐
│買  方            │開立年月日│發票字號碼│銷售額    │稅額      │
├─────────┼─────┼─────┼─────┼─────┤
│通旺企業有限公司  │8609      │KF00000000│397,500   │19,875    │
│                  │8609      │KF00000000│157,675   │7,884     │
│                  │8609      │KF00000000│397,500   │19,875    │
│                  │8609      │KF00000000│265,000   │13,250    │
│                  │8609      │KF00000000│132,500   │6,625     │
│                  │8609      │KF00000000│132,500   │6,625     │
│                  │8609      │KF00000000│132,500   │6,625     │
│                  │8609      │KF00000000│132,500   │6,625     │
│                  │8609      │KF00000000│132,500   │6,625     │
│                  │8610      │KF00000000│132,500   │6,625     │
│                  │8610      │KF00000000│132,500   │6,625     │
│                  │8610      │KF00000000│132,500   │6,625     │
│                  │8610      │KF00000000│132,500   │6,625     │
│                  │8611      │LB00000000│300,000   │15,000    │
│                  │8611      │LB00000000│300,000   │15,000    │
│                  │8611      │LB00000000│300,000   │15,000    │
│                  │8611      │LB00000000│300,000   │15,000    │
│                  │8611      │LB00000000│300,000   │15,000    │
│                  │8611      │LB00000000│200,000   │10,000    │
│                  │8611      │LB00000000│300,000   │15,000    │
│                  │8611      │LB00000000│300,000   │15,000    │
│                  │8611      │LB00000000│100,000   │5,000     │
│                  │8611      │LB00000000│300,000   │15,000    │
│                  │8612      │LB00000000│500,000   │25,000    │
│                  │8612      │LB00000000│500,000   │25,000    │
│                  │8612      │LB00000000│500,000   │25,000    │
│                  │8612      │LB00000000│500,000   │25,000    │
│                  │8612      │LB00000000│500,000   │25,000    │
│                  │8612      │LB00000000│500,000   │25,000    │
│                  │          │          │小計      │小計      │
│                  │          │          │8,110,175 │405,509   │
├─────────┼─────┼─────┼─────┼─────┤
│蕙陽實業有限公司  │8609      │KF00000000│265,000   │13,250    │
│                  │8609      │KF00000000│530,000   │26,500    │
│                  │8609      │KF00000000│265,000   │13,250    │
│                  │8609      │KF00000000│265,000   │13,250    │
│                  │8609      │KF00000000│265,000   │13,250    │
│                  │8610      │KF00000000│265,000   │13,250    │
│                  │8610      │KF00000000│265,000   │13,250    │
│                  │8610      │KF00000000│265,000   │13,250    │
│                  │8610      │KF00000000│265,000   │13,250    │
│                  │8610      │KF00000000│265,000   │13,250    │
│                  │8610      │KF00000000│530,000   │26,500    │
│                  │          │          │小計      │小計      │
│                  │          │          │3,445,000 │172,250   │
├─────────┼─────┼─────┼─────┼─────┤
│三山營造有限公司  │8610      │KF00000000│476,190   │23,810    │
│                  │8610      │KF00000000│476,190   │23,810    │
│                  │          │          │小計      │小計      │
│                  │          │          │952,380   │47,620    │
├─────────┼─────┼─────┼─────┼─────┤
│譽盟企業有限公司  │8610      │KF00000000│950,000   │47,500    │
│                  │8610      │KF00000000│950,000   │47,500    │
│                  │8611      │LB00000000│250,000   │12,500    │
│                  │8611      │LB00000000│420,000   │21,000    │
│                  │8611      │LB00000000│250,000   │12,500    │
│                  │8611      │LB00000000│420,000   │21,000    │
│                  │8611      │LB00000000│250,000   │12,500    │
│                  │8611      │LB00000000│420,000   │21,000    │
│                  │8611      │LB00000000│250,000   │12,500    │
│                  │8611      │LB00000000│420,000   │21,000    │
│                  │8611      │LB00000000│250,000   │12,500    │
│                  │8611      │LB00000000│120,120   │6,006     │
│                  │8611      │LB00000000│250,000   │12,500    │
│                  │8611      │LB00000000│540,000   │27,000    │
│                  │8611      │LB00000000│540,000   │27,000    │
│                  │8611      │LB00000000│540,000   │27,000    │
│                  │8611      │LB00000000│250,000   │12,500    │
│                  │8611      │LB00000000│380,160   │19,008    │
│                  │8611      │LB00000000│285,000   │14,250    │
│                  │8611      │LB00000000│250,000   │12,500    │
│                  │8611      │LB00000000│285,000   │14,250    │
│                  │8611      │LB00000000│250,000   │12,500    │
│                  │8611      │LB00000000│35,055    │1,753     │
│                  │8611      │LB00000000│125,000   │6,250     │
│                  │8611      │LB00000000│300,000   │15,000    │
│                  │8611      │LB00000000│300,000   │15,000    │
│                  │8611      │LB00000000│100,000   │5,000     │
│                  │8611      │LB00000000│270,000   │13,500    │
│                  │8611      │LB00000000│430,110   │21,506    │
│                  │8612      │LB00000000│250,000   │12,500    │
│                  │8612      │LB00000000│250,000   │12,500    │
│                  │8612      │LB00000000│250,000   │12,500    │
│                  │8612      │LB00000000│250,000   │12,500    │
│                  │8612      │LB00000000│250,000   │12,500    │
│                  │8612      │LB00000000│250,000   │12,500    │
│                  │          │          │小計      │小計      │
│                  │          │          │11,580,445│579,023   │
├─────────┼─────┼─────┼─────┼─────┤
│順山砂石行        │8612      │LB00000000│250,000   │12,500    │
│                  │8612      │LB00000000│250,000   │12,500    │
│                  │8612      │LB00000000│250,000   │12,500    │
│                  │8612      │LB00000000│250,000   │12,500    │
│                  │8612      │LB00000000│500,000   │25,000    │
│                  │8612      │LB00000000│255,000   │12,750    │
│                  │8612      │LB00000000│500,000   │25,000    │
│                  │8612      │LB00000000│500,000   │25,000    │
│                  │8612      │LB00000000│500,000   │25,000    │
│                  │          │          │小計      │小計      │
│                  │          │          │3,255,000 │162,750   │
├─────────┼─────┼─────┼─────┼─────┤
│晟昱國際股份有限公│8612      │LB00000000│190,000   │9,500     │
│司                │8612      │LB00000000│190,000   │9,500     │
│                  │8612      │LB00000000│190,000   │9,500     │
│                  │          │          │小計      │小計      │
│                  │          │          │570,000   │28,500    │
├─────────┼─────┼─────┼─────┼─────┤
│中美元企業有限公司│8612      │LB00000000│350,000   │17,500    │
│                  │8612      │LB00000000│350,000   │17,500    │
│                  │8612      │LB00000000│350,000   │17,500    │
│                  │8612      │LB00000000│350,000   │17,500    │
│                  │8612      │LB00000000│350,000   │17,500    │
│                  │8612      │LB00000000│350,000   │17,500    │
│                  │8612      │LB00000000│350,000   │17,500    │
│                  │8612      │LB00000000│350,000   │17,500    │
│                  │8612      │LB00000000│350,000   │17,500    │
│                  │8612      │LB00000000│350,000   │17,500    │
│                  │8612      │LB00000000│350,000   │17,500    │
│                  │8612      │LB00000000│223,700   │11,185    │
│                  │8612      │LB00000000│223,700   │11,185    │
│                  │          │          │小計      │小計      │
│                  │          │          │4,297,400 │214,870   │
├─────────┼─────┼─────┼─────┼─────┤
│嘉大梅企業有限公司│8612      │LB00000000│700,060   │35,003    │
│                  │          │LM00000000│700,060   │35,003    │
│                  │          │          │小計      │小計      │
│                  │          │          │1,400,120 │70,006    │
├─────────┼─────┼─────┼─────┼─────┤
│勝昱砂石行        │8701      │LX00000000│300,000   │15,000    │
│                  │8701      │LX00000000│300,000   │15,000    │
│                  │8701      │LX00000000│300,000   │15,000    │
│                  │8701      │LX00000000│300,000   │15,000    │
│                  │8701      │LX00000000│300,000   │15,000    │
│                  │8701      │LX00000000│300,000   │15,000    │
│                  │8701      │LX00000000│200,100   │10,005    │
│                  │          │          │小計      │小計      │
│                  │          │          │2,000,100 │100,005   │
├─────────┼─────┼─────┼─────┼─────┤
│洪獅工程有限公司  │8701      │LX00000000│350,000   │17,500    │
│                  │8701      │LX00000000│350,000   │17,500    │
│                  │8701      │LX00000000│350,000   │17,500    │
│                  │8701      │LX00000000│350,000   │17,500    │
│                  │8701      │LX00000000│350,000   │17,500    │
│                  │8701      │LX00000000│350,000   │17,500    │
│                  │8702      │LX00000000│350.000   │17,500    │
│                  │8702      │LX00000000│350.000   │17,500    │
│                  │8702      │LX00000000│350.000   │17,500    │
│                  │8702      │LX00000000│350,000   │17,500    │
│                  │          │          │小計      │小計      │
│                  │          │          │3,500,000 │175,000   │
└─────────┴─────┴─────┴─────┴─────┘
附表二：
〈兩冠等公司虛報進項發票金額〉：
一、兩冠重機工程行〈虛報進項金額共計00000000元，
    營業稅額共計八四四五九五元〉
 ┌─────────┬─────┬─────┬─────┬─────┐
 │賣方              │開立年月日│發票字號碼│金  額    │稅額      │
 ├─────────┼─────┼─────┼─────┼─────┤
 │南城企業社        │8609      │KG00000000│500000    │25000     │
 │                  │8609      │KG00000000│460000    │23000     │
 │                  │8609      │KG00000000│460000    │23000     │
 │                  │8609      │KG00000000│435200    │21760     │
 │                  │8609      │KG00000000│460000    │23000     │
 │                  │8609      │KG00000000│378000    │18900     │
 │                  │8609      │KG00000000│460000    │23000     │
 │                  │8609      │KG00000000│300000    │15000     │
 │                  │8609      │KG00000000│345000    │17250     │
 │                  │8609      │KG00000000│345000    │17250     │
 │                  │8609      │KG00000000│345000    │17250     │
 │                  │8609      │KG00000000│225000    │11250     │
 │                  │8609      │KG00000000│475000    │23750     │
 │                  │8610      │KG00000000│345000    │17250     │
 │                  │8610      │KG00000000│230000    │11500     │
 │                  │8610      │KG00000000│460000    │23000     │
 │                  │8610      │KG00000000│430000    │21500     │
 │                  │8610      │KG00000000│230000    │11500     │
 │                  │8610      │KG00000000│460000    │23000     │
 │                  │8610      │KG00000000│267000    │13350     │
 │                  │8610      │KG00000000│460000    │23000     │
 │                  │8610      │KG00000000│345000    │17250     │
 │                  │8610      │KG00000000│345000    │17250     │
 │                  │8610      │KG00000000│275000    │13750     │
 │                  │8610      │KG00000000│460000    │23000     │
 │                  │8610      │KG00000000│360000    │18000     │
 │                  │8610      │KG00000000│276000    │13800     │
 │                  │8610      │KG00000000│335700    │16785     │
 │                  │8610      │KG00000000│500000    │25000     │
 │                  │8610      │KG00000000│460000    │23000     │
 │                  │8610      │KG00000000│345000    │17250     │
 │                  │          │          │小計：    │小計：    │
 │                  │          │          │00000000  │588595    │
 ├─────────┼─────┼─────┼─────┼─────┤
 │昱基有限公司      │8701      │MB00000000│900000    │45000     │
 │                  │8701      │MB00000000│900000    │45000     │
 │                  │8701      │MB00000000│800000    │40000     │
 │                  │8702      │MB00000000│800000    │40000     │
 │                  │8702      │MB00000000│800000    │40000     │
 │                  │8702      │MB00000000│800000    │40000     │
 │                  │          │          │小計：    │小計：    │
 │                  │          │          │0000000   │250000    │
 ├─────────┼─────┼─────┼─────┼─────┤
 │文雄實業有限公司  │8612      │LB00000000│40000     │2000      │
 │                  │8612      │LB00000000│40000     │2000      │
 │                  │8612      │LB00000000│40000     │2000      │
 │                  │          │          │小計：    │小計：    │
 │                  │          │          │120000    │6000      │
 └─────────┴─────┴─────┴─────┴─────┘
二、圓通開發工程有限公司〈虛報進項金額共計0000000
    0元，營業稅額共計0000000元〉
 ┌─────────┬─────┬─────┬─────┬─────┐
 │鑫亞工程行        │8611      │LC00000000│900000    │45000     │
 │                  │8611      │LC00000000│900000    │45000     │
 │                  │8611      │LC00000000│900000    │45000     │
 │                  │8611      │LC00000000│900000    │45000     │
 │                  │8611      │LC00000000│900000    │45000     │
 │                  │8611      │LC00000000│900000    │45000     │
 │                  │861201    │LC00000000│900000    │45000     │
 │                  │861205    │LC00000000│900000    │45000     │
 │                  │861208    │LC00000000│900000    │45000     │
 │                  │861210    │LC00000000│900000    │45000     │
 │                  │861213    │LC00000000│900000    │45000     │
 │                  │861215    │LC00000000│900000    │45000     │
 │                  │861218    │LC00000000│900000    │45000     │
 │                  │861220    │LC00000000│900000    │45000     │
 │                  │861222    │LC00000000│900000    │45000     │
 │                  │861225    │LC00000000│900000    │45000     │
 │                  │861227    │LC00000000│900000    │45000     │
 │                  │861230    │LC00000000│900000    │45000     │
 │                  │          │          │小計：    │小計：    │
 │                  │          │          │00000000  │810000    │
 ├─────────┼─────┼─────┼─────┼─────┤
 │駿宏鋁業有限公司  │861101    │LC00000000│900000    │45000     │
 │                  │861103    │LC00000000│900000    │45000     │
 │                  │861105    │LC00000000│900000    │45000     │
 │                  │861108    │LC00000000│900000    │45000     │
 │                  │861110    │LC00000000│900000    │45000     │
 │                  │861113    │LC00000000│900000    │45000     │
 │                  │861115    │LC00000000│900000    │45000     │
 │                  │861117    │LC00000000│900000    │45000     │
 │                  │861118    │LC00000000│900000    │45000     │
 │                  │861120    │LC00000000│900000    │45000     │
 │                  │861122    │LC00000000│900000    │45000     │
 │                  │861125    │LC00000000│900000    │45000     │
 │                  │861128    │LC00000000│900000    │45000     │
 │                  │861105    │LC00000000│900000    │45000     │
 │                  │861110    │LC00000000│900000    │45000     │
 │                  │861115    │LC00000000│900000    │45000     │
 │                  │861120    │LC00000000│900000    │45000     │
 │                  │861125    │LC00000000│900000    │45000     │
 │                  │861130    │LC00000000│900000    │45000     │
 │                  │          │          │小計：    │小計：    │
 │                  │          │          │00000000  │855000    │
 ├─────────┼─────┼─────┼─────┼─────┤
 │南城企業社        │861125    │LC00000000│900000    │45000     │
 │                  │861228    │LC00000000│900000    │45000     │
 │                  │          │          │小計：    │小計：    │
 │                  │          │          │0000000   │90000     │
 ├─────────┼─────┼─────┼─────┼─────┤
 │盛慶企業有限公司  │8612      │LC00000000│900000    │45000     │
 │                  │8612      │LC00000000│900000    │45000     │
 │                  │8612      │LC00000000│900000    │45000     │
 │                  │8612      │LC00000000│900000    │45000     │
 │                  │8612      │LC00000000│900000    │45000     │
 │                  │8612      │LC00000000│900000    │45000     │
 │                  │8612      │LC00000000│900000    │45000     │
 │                  │8612      │LC00000000│900000    │45000     │
 │                  │8612      │LC00000000│900000    │45000     │
 │                  │8612      │LC00000000│900000    │45000     │
 │                  │8612      │LC00000000│900000    │45000     │
 │                  │8612      │LC00000000│900000    │45000     │
 │                  │8612      │LC00000000│900000    │45000     │
 │                  │861202    │LC00000000│900000    │45000     │
 │                  │861203    │LC00000000│900000    │45000     │
 │                  │861205    │LC00000000│900000    │45000     │
 │                  │861207    │LC00000000│715630    │35782     │
 │                  │861208    │LC00000000│900000    │45000     │
 │                  │861210    │LC00000000│900000    │45000     │
 │                  │861211    │LC00000000│900000    │45000     │
 │                  │861215    │LC00000000│900000    │45000     │
 │                  │861218    │LC00000000│900000    │45000     │
 │                  │861220    │LC00000000│900000    │45000     │
 │                  │861223    │LC00000000│900000    │45000     │
 │                  │861225    │LC00000000│900000    │45000     │
 │                  │861227    │LC00000000│900000    │45000     │
 │                  │861230    │LC00000000│900000    │45000     │
 │                  │861231    │LC00000000│600000    │30000     │
 │                  │          │          │小計：    │小計：    │
 │                  │          │          │00000000  │0000000   │
 ├─────────┼─────┼─────┼─────┼─────┤
 │英宏實業有限公司  │870430    │ND00000000│800000    │40000     │
 │                  │870430    │ND00000000│685020    │34251     │
 │                  │870430    │ND00000000│800000    │40000     │
 │                  │870430    │ND00000000│800000    │40000     │
 │                  │870430    │ND00000000│800000    │40000     │
 │                  │870430    │ND00000000│800000    │40000     │
 │                  │870430    │ND00000000│800000    │40000     │
 │                  │870430    │ND00000000│372480    │18624     │
 │                  │870430    │ND00000000│641040    │32050     │
 │                  │          │          │小計：    │小計：    │
 │                  │          │          │0000000   │324925    │
 ├─────────┼─────┼─────┼─────┼─────┤
 │訊達商行          │8706      │PB00000000│339390    │16970     │
 │                  │8706      │PB00000000│339390    │16970     │
 │                  │8706      │PB00000000│339390    │16970     │
 │                  │8706      │PB00000000│72000     │3600      │
 │                  │8706      │PB00000000│500000    │25000     │
 │                  │8706      │PB00000000│359100    │17955     │
 │                  │8706      │PB00000000│718200    │35910     │
 │                  │          │          │小計：    │小計：    │
 │                  │          │          │0000000   │133375    │
 └─────────┴─────┴─────┴─────┴─────┘
三、碧洲開發工程有限公司〈虛報進項金額共計0000000
    元，營業稅額共計三六三二一八元〉
 ┌─────────┬─────┬─────┬─────┬─────┐
 │訊達商行          │8706      │PB00000000│473670    │23684     │
 │                  │8706      │PB00000000│473670    │23684     │
 │                  │          │          │小計：    │小計：    │
 │                  │          │          │947340    │47368     │
 ├─────────┼─────┼─────┼─────┼─────┤
 │葉斯國際有限公司  │860925    │KG00000000│562000    │28100     │
 │                  │860929    │KG00000000│750000    │37500     │
 │                  │860930    │KG00000000│230000    │11500     │
 │                  │861010    │KG00000000│705000    │35250     │
 │                  │861015    │KG00000000│470000    │23500     │
 │                  │          │          │小計：    │小計：    │
 │                  │          │          │0000000   │135850    │
 │─────────┼─────┼─────┼─────┼─────┤
 │昱碁有限公司      │870103    │MB00000000│900000    │45000     │
 │                  │870105    │MB00000000│900000    │45000     │
 │                  │870105    │MB00000000│900000    │45000     │
 │                  │870109    │MB00000000│900000    │45000     │
 │                  │          │          │小計：    │小計：    │
 │                  │          │          │0000000   │180000    │
 └─────────┴─────┴─────┴─────┴─────┘
四、欣旺開發工程有限公司〈虛報進項金額共計0000000
    0元，營業稅額共計0000000元〉
 ┌─────────┬─────┬─────┬─────┬─────┐
 │英紅實業有限公司  │8703      │ND00000000│722240    │36112     │
 │                  │8703      │ND00000000│696045    │34802     │
 │                  │8703      │ND00000000│696045    │34802     │
 │                  │8703      │ND00000000│696045    │34802     │
 │                  │8703      │ND00000000│696167    │34808     │
 │                  │8703      │ND00000000│800000    │40000     │
 │                  │8703      │ND00000000│800000    │40000     │
 │                  │8704      │ND00000000│800000    │40000     │
 │                  │8704      │ND00000000│800000    │40000     │
 │                  │8704      │ND00000000│800000    │40000     │
 │                  │8704      │ND00000000│800000    │40000     │
 │                  │8704      │ND00000000│400080    │20004     │
 │                  │8704      │ND00000000│800757    │40038     │
 │                  │          │          │小計：    │小計：    │
 │                  │          │          │0000000   │475368    │
 ├─────────┼─────┼─────┼─────┼─────┤
 │訊達商行          │8705      │PB00000000│230000    │11500     │
 │                  │8705      │PB00000000│875000    │43750     │
 │                  │8705      │PB00000000│875000    │43750     │
 │                  │8705      │PB00000000│793500    │39675     │
 │                  │8705      │PB00000000│620000    │31000     │
 │                  │8705      │PB00000000│525000    │26250     │
 │                  │8705      │PB00000000│220000    │11000     │
 │                  │8705      │PB00000000│243900    │12195     │
 │                  │8705      │PB00000000│375000    │18750     │
 │                  │8705      │PB00000000│570000    │28500     │
 │                  │8705      │PB00000000│475000    │23750     │
 │                  │8706      │PB00000000│666770    │33339     │
 │                  │8706      │PB00000000│666770    │33339     │
 │                  │8706      │PB00000000│666770    │33339     │
 │                  │          │          │小計：    │小計：    │
 │                  │          │          │0000000   │390137    │
 ├─────────┼─────┼─────┼─────┼─────┤
 │昱碁有限公司      │8701      │MB00000000│700000    │35000     │
 │                  │8701      │MB00000000│700000    │35000     │
 │                  │8701      │MB00000000│700000    │35000     │
 │                  │8701      │MB00000000│700000    │35000     │
 │                  │          │          │小計：    │小計：    │
 │                  │          │          │0000000   │140000    │
 ├─────────┼─────┼─────┼─────┼─────┤
 │璉映石礦股份有限公│8706      │PB00000000│252000    │12600     │
 │司                │          │          │小計：    │小計：    │
 │                  │          │          │252000    │12600     │
 └─────────┴─────┴─────┴─────┴─────┘
五、立盈重機工程行〈虛報進項金額共計00000000元，
    營業稅額共計0000000元〉
 ┌─────────┬─────┬─────┬─────┬─────┐
 │南城企業社        │8611      │LC00000000│900000    │45000     │
 │                  │8611      │LC00000000│900000    │45000     │
 │                  │8611      │LC00000000│900000    │45000     │
 │                  │8611      │LC00000000│900000    │45000     │
 │                  │8611      │LC00000000│900000    │45000     │
 │                  │8611      │LC00000000│900000    │45000     │
 │                  │8611      │LC00000000│900000    │45000     │
 │                  │8612      │LC00000000│900000    │45000     │
 │                  │8612      │LC00000000│900000    │45000     │
 │                  │8612      │LC00000000│900000    │45000     │
 │                  │8612      │LC00000000│900000    │45000     │
 │                  │8612      │LC00000000│900000    │45000     │
 │                  │8612      │LC00000000│540000    │27000     │
 │                  │8612      │LC00000000│360320    │18016     │
 │                  │          │          │小計：    │小計：    │
 │                  │          │          │00000000  │585016    │
 ├─────────┼─────┼─────┼─────┼─────┤
 │鑫亞工程行        │8611      │LC00000000│900000    │45000     │
 │                  │8611      │LC00000000│900000    │45000     │
 │                  │8611      │LC00000000│900000    │45000     │
 │                  │8611      │LC00000000│900000    │45000     │
 │                  │8611      │LC00000000│900000    │45000     │
 │                  │          │          │小計：    │小計：    │
 │                  │          │          │0000000   │225000    │
 ├─────────┼─────┼─────┼─────┼─────┤
 │英紅實業有限公司  │8703      │ND00000000│833000    │41650     │
 │                  │8703      │ND00000000│100000    │5000      │
 │                  │8703      │ND00000000│320000    │16000     │
 │                  │8703      │ND00000000│320000    │16000     │
 │                  │8703      │ND00000000│320000    │16000     │
 │                  │8703      │ND00000000│320000    │16000     │
 │                  │8704      │ND00000000│320000    │16000     │
 │                  │8704      │ND00000000│320000    │16000     │
 │                  │8704      │ND00000000│540000    │27000     │
 │                  │8704      │ND00000000│540000    │27000     │
 │                  │8704      │ND00000000│540000    │27000     │
 │                  │8704      │ND00000000│540000    │27000     │
 │                  │8704      │ND00000000│800000    │40000     │
 │                  │8704      │ND00000000│800000    │40000     │
 │                  │8704      │ND00000000│800000    │40000     │
 │                  │8704      │ND00000000│0000000   │80000     │
 │                  │8704      │ND00000000│0000000   │105007    │
 │                  │8704      │ND00000000│540000    │27000     │
 │                  │          │          │小計：    │小計：    │
 │                  │          │          │00000000  │582657    │
 ├─────────┼─────┼─────┼─────┼─────┤
 │訊達商行          │8705      │PB00000000│360000    │18000     │
 │                  │8705      │PB00000000│177520    │8876      │
 │                  │8705      │PB00000000│70000     │3500      │
 │                  │8705      │PB00000000│312300    │15615     │
 │                  │8705      │PB00000000│103000    │5150      │
 │                  │8705      │PB00000000│100000    │5000      │
 │                  │          │          │小計：    │小計：    │
 │                  │          │          │0000000   │56141     │
 ├─────────┼─────┼─────┼─────┼─────┤
 │昱碁有限公司      │8701      │MB00000000│649980    │32499     │
 │                  │8701      │MB00000000│649980    │32499     │
 │                  │8701      │MB00000000│649980    │32499     │
 │                  │8701      │MB00000000│45030     │22502     │
 │                  │8701      │MB00000000│150000    │7500      │
 │                  │8701      │MB00000000│200000    │10000     │
 │                  │8702      │MB00000000│900000    │45000     │
 │                  │8702      │MB00000000│900000    │45000     │
 │                  │8702      │MB00000000│900000    │45000     │
 │                  │8702      │MB00000000│900000    │45000     │
 │                  │8702      │MB00000000│900000    │45000     │
 │                  │          │          │小計：    │小計：    │
 │                  │          │          │0000000   │362499    │
 ├─────────┼─────┼─────┼─────┼─────┤
 │信豐企業社        │8609      │KF00000000│825000    │41250     │
 │                  │8609      │KF00000000│880000    │44000     │
 │                  │8609      │KF00000000│880000    │44000     │
 │                  │8609      │KF00000000│770000    │38500     │
 │                  │8609      │KF00000000│742500    │37125     │
 │                  │8609      │KF00000000│770000    │38500     │
 │                  │8609      │KF00000000│880000    │44000     │
 │                  │8609      │KF00000000│770000    │38500     │
 │                  │8609      │KF00000000│770000    │38500     │
 │                  │8609      │KF00000000│550000    │27500     │
 │                  │8609      │KF00000000│440000    │22000     │
 │                  │8609      │KF00000000│264000    │13200     │
 │                  │8609      │KF00000000│550000    │27500     │
 │                  │8609      │KF00000000│330000    │16500     │
 │                  │8609      │KF00000000│330000    │16500     │
 │                  │8610      │KF00000000│550000    │27500     │
 │                  │8610      │KF00000000│880000    │44000     │
 │                  │8610      │KF00000000│440000    │22000     │
 │                  │8610      │KF00000000│377380    │18869     │
 │                  │8610      │KF00000000│435600    │21780     │
 │                  │8610      │KF00000000│450000    │22500     │
 │                  │8610      │KF00000000│650000    │32500     │
 │                  │8610      │KF00000000│625000    │31250     │
 │                  │8610      │KF00000000│610500    │30525     │
 │                  │          │          │小計：    │小計：    │
 │                  │          │          │00000000  │738499    │
 ├─────────┼─────┼─────┼─────┼─────┤
 │福灣企業股份有限公│8703      │NE00000000│380952    │19048     │
 │司                │8703      │NE00000000│76501     │3825      │
 │                  │8704      │NE00000000│475238    │23762     │
 │                  │8704      │NE00000000│65051     │3253      │
 │                  │          │          │小計：    │小計：    │
 │                  │          │          │997742    │49887     │
 ├─────────┼─────┼─────┼─────┼─────┤
 │正菱企業有限公司  │8607      │JK00000000│139000    │6950      │
 │                  │8608      │JK00000000│105000    │5250      │
 │                  │8608      │JK00000000│705000    │35250     │
 │                  │8608      │JK00000000│226554    │11328     │
 │                  │8608      │JK00000000│693955    │34698     │
 │                  │8608      │JK00000000│262873    │13144     │
 │                  │8608      │JK00000000│158000    │7900      │
 │                  │8608      │JK00000000│97540     │4877      │
 │                  │8608      │JK00000000│752000    │37600     │
 │                  │8608      │JK00000000│121423    │6071      │
 │                  │8608      │JK00000000│134626    │6731      │
 │                  │8608      │JK00000000│384517    │19226     │
 │                  │8608      │JK00000000│399500    │19975     │
 │                  │8608      │JK00000000│238000    │11900     │
 │                  │8608      │JK00000000│799000    │39950     │
 │                  │8608      │JK00000000│752000    │37600     │
 │                  │8608      │JK00000000│434750    │21738     │
 │                  │8608      │JK00000000│434750    │21738     │
 │                  │          │          │小計：    │小計：    │
 │                  │          │          │0000000   │341926    │
 └─────────┴─────┴─────┴─────┴─────┘
六、彰城工程有限公司〈虛報進項金額共計00000000元
    ，營業稅額共計0000000元〉
 ┌─────────┬─────┬─────┬─────┬─────┐
 │英紅實業有限公司  │870430    │ND00000000│400000    │20000     │
 │                  │870430    │ND00000000│702415    │35121     │
 │                  │870430    │ND00000000│400000    │20000     │
 │                  │870430    │ND00000000│400000    │20000     │
 │                  │870430    │ND00000000│400000    │20000     │
 │                  │870430    │ND00000000│72520     │3626      │
 │                  │          │          │小計：    │小計：    │
 │                  │          │          │0000000   │118747    │
 ├─────────┼─────┼─────┼─────┼─────┤
 │訊達商行          │8706      │PB00000000│805410    │40271     │
 │                  │8706      │PB00000000│805410    │40271     │
 │                  │8706      │PB00000000│805410    │40271     │
 │                  │8706      │PB00000000│805410    │40271     │
 │                  │8706      │PB00000000│805410    │40271     │
 │                  │8706      │PB00000000│380000    │19000     │
 │                  │8706      │PB00000000│408000    │20400     │
 │                  │          │          │小計：    │小計：    │
 │                  │          │          │0000000   │240755    │
 ├─────────┼─────┼─────┼─────┼─────┤
 │葉斯國際有限公司  │861101    │LC00000000│900000    │45000     │
 │                  │861103    │LC00000000│900000    │45000     │
 │                  │861105    │LC00000000│900000    │45000     │
 │                  │861110    │LC00000000│900000    │45000     │
 │                  │861112    │LC00000000│900000    │45000     │
 │                  │861115    │LC00000000│900000    │45000     │
 │                  │861120    │LC00000000│900000    │45000     │
 │                  │861123    │LC00000000│900000    │45000     │
 │                  │861125    │LC00000000│900000    │45000     │
 │                  │861130    │LC00000000│900000    │45000     │
 │                  │8612      │LC00000000│40000     │2000      │
 │                  │8612      │LC00000000│40000     │2000      │
 │                  │861205    │LC00000000│900000    │45000     │
 │                  │861208    │LC00000000│900000    │45000     │
 │                  │861210    │LC00000000│900000    │45000     │
 │                  │861212    │LC00000000│900000    │45000     │
 │                  │861215    │LC00000000│900000    │45000     │
 │                  │861220    │LC00000000│900000    │45000     │
 │                  │8612      │LC00000000│40000     │2000      │
 │                  │861223    │LC00000000│900000    │45000     │
 │                  │861225    │LC00000000│900000    │45000     │
 │                  │861227    │LC00000000│900000    │45000     │
 │                  │8612      │LC00000000│40000     │2000      │
 │                  │861229    │LC00000000│900000    │45000     │
 │                  │861231    │LC00000000│900000    │45000     │
 │                  │8612      │LC00000000│40000     │2000      │
 │                  │          │          │小計：    │小計：    │
 │                  │          │          │00000000  │955000    │
 ├─────────┼─────┼─────┼─────┼─────┤
 │   昱碁有限公司   │870111    │MB00000000│933245    │46662     │
 │                  │870104    │MB00000000│933245    │46662     │
 │                  │          │          │小計：    │小計：    │
 │                  │          │          │0000000   │93324     │
 ├─────────┼─────┼─────┼─────┼─────┤
 │文雄實業有限公司  │861102    │LB00000000│900000    │45000     │
 │                  │861106    │LB00000000│900000    │45000     │
 │                  │861110    │LB00000000│900000    │45000     │
 │                  │861112    │LB00000000│900000    │45000     │
 │                  │861113    │LB00000000│900000    │45000     │
 │                  │861115    │LB00000000│900000    │45000     │
 │                  │861118    │LB00000000│900000    │45000     │
 │                  │861120    │LB00000000│900000    │45000     │
 │                  │861122    │LB00000000│900000    │45000     │
 │                  │861125    │LB00000000│900000    │45000     │
 │                  │861130    │LB00000000│900000    │45000     │
 │                  │8612      │LB00000000│40000     │2000      │
 │                  │8612      │LB00000000│40000     │2000      │
 │                  │861205    │LB00000000│900000    │45000     │
 │                  │861208    │LB00000000│900000    │45000     │
 │                  │861210    │LB00000000│900000    │45000     │
 │                  │861215    │LB00000000│900000    │45000     │
 │                  │861218    │LB00000000│900000    │45000     │
 │                  │861220    │LB00000000│900000    │45000     │
 │                  │861222    │LB00000000│900000    │45000     │
 │                  │861225    │LB00000000│900000    │45000     │
 │                  │861228    │LB00000000│950000    │47500     │
 │                  │861229    │LB00000000│600000    │30000     │
 │                  │861230    │LB00000000│932425    │46621     │
 │                  │          │          │小計：    │小計：    │
 │                  │          │          │00000000  │983121    │
 └─────────┴─────┴─────┴─────┴─────┘
附表三：
┌─────────┬─────┬─────┬─────┬─────┐
│賣方              │開立年月日│發票字號碼│銷售額    │稅額      │
├─────────┼─────┼─────┼─────┼─────┤
│金竹工程有限公司  │851105    │FC00000000│300,000   │15,000    │
│                  │851105    │FC00000000│500,000   │25,000    │
│                  │851105    │FC00000000│900,000   │45,000    │
│                  │851110    │FC00000000│500,000   │25,000    │
│                  │851110    │FC00000000│600,000   │30,000    │
│                  │851110    │FC00000000│900,000   │45,000    │
│                  │851120    │FC00000000│560,000   │28,000    │
│                  │851120    │FC00000000│800,000   │40,000    │
│                  │851125    │FC00000000│700,000   │35,000    │
│                  │851125    │FC00000000│600,000   │30,000    │
│                  │851130    │FC00000000│860,000   │43,000    │
│                  │851130    │FC00000000│480,000   │24,000    │
│                  │851130    │FC00000000│300,000   │15,000    │
│                  │851205    │FN00000000│900,000   │45,000    │
│                  │851205    │FN00000000│860,000   │43,000    │
│                  │851205    │FN00000000│800,000   │40,000    │
│                  │851205    │FN00000000│900,000   │45,000    │
│                  │851205    │FN00000000│600,000   │30,000    │
│                  │851220    │FN00000000│550,000   │27,500    │
│                  │851220    │FN00000000│100,000   │5,000     │
│                  │851220    │FN00000000│800,000   │40,000    │
│                  │851220    │FN00000000│600,000   │30,000    │
│                  │851220    │FN00000000│630,000   │31,500    │
│                  │851230    │FN00000000│900,000   │45,000    │
│                  │851230    │FN00000000│860,000   │43,000    │
│                  │860105    │FY00000000│600,000   │30,000    │
│                  │860105    │FY00000000│900,000   │45,000    │
│                  │860105    │FY00000000│800,000   │40,000    │
│                  │860105    │FY00000000│700,000   │35,000    │
│                  │860110    │FY00000000│360,000   │18,000    │
│                  │860110    │FY00000000│600,000   │30,000    │
│                  │860115    │FY00000000│460,000   │23,000    │
│                  │860115    │FY00000000│930,000   │46,500    │
│                  │860115    │FY00000000│260,000   │13,000    │
│                  │860115    │FY00000000│380,000   │19,000    │
│                  │860120    │FY00000000│480,000   │24,000    │
│                  │860120    │FY00000000│860,000   │43,000    │
│                  │860120    │FY00000000│780,000   │39,000    │
│                  │860120    │FY00000000│320,000   │16,000    │
│                  │860125    │FY00000000│760,000   │38,000    │
│                  │860125    │FY00000000│920,000   │46,000    │
│                  │860125    │FY00000000│890,000   │44,500    │
│                  │860125    │FY00000000│320,000   │16,000    │
│                  │860115    │GJ00000000│630,000   │31,500    │
│                  │860115    │GJ00000000│490,000   │24,500    │
│                  │860115    │GJ00000000│500,000   │25,000    │
│                  │860220    │GJ00000000│760,000   │38,000    │
│                  │860220    │GJ00000000│320,000   │16,000    │
│                  │860220    │GJ00000000│230,000   │11,500    │
│                  │860225    │GJ00000000│320,000   │16,000    │
│                  │860225    │GJ00000000│600,000   │30,000    │
│                  │860225    │GJ00000000│600,000   │30,000    │
│                  │          │          │小計      │小計      │
│                  │          │          │32,270,000│1,613,500 │
├─────────┼─────┼─────┼─────┼─────┤
│北一工程有限公司  │860110    │FY00000000│120,000   │6,000     │
│                  │860301    │GU00000000│505,000   │25,250    │
│                  │860303    │GU00000000│820,000   │41,000    │
│                  │860303    │GU00000000│665,000   │33,250    │
│                  │860303    │GU00000000│686,000   │34,300    │
│                  │860305    │GU00000000│500,000   │25,000    │
│                  │860305    │GU00000000│745,000   │37,250    │
│                  │860305    │GU00000000│720,000   │36,000    │
│                  │860306    │GU00000000│780,000   │39,000    │
│                  │860307    │GU00000000│495,000   │24,750    │
│                  │860308    │GU00000000│745,000   │37,250    │
│                  │860310    │GU00000000│720,000   │36,000    │
│                  │860310    │GU00000000│825,000   │41,250    │
│                  │860312    │GU00000000│800,000   │40,000    │
│                  │860312    │GU00000000│700,000   │35,000    │
│                  │860315    │GU00000000│720,000   │36,000    │
│                  │860315    │GU00000000│805,000   │40,250    │
│                  │860317    │GU00000000│820,000   │41,000    │
│                  │860317    │GU00000000│743,000   │37,150    │
│                  │860318    │GU00000000│905,000   │45,250    │
│                  │860320    │GU00000000│630,000   │31,500    │
│                  │860320    │GU00000000│772,000   │38,600    │
│                  │860322    │GU00000000│905,000   │45,250    │
│                  │860322    │GU00000000│684,000   │34,200    │
│                  │860323    │GU00000000│790,000   │39,500    │
│                  │860323    │GU00000000│525,000   │26,250    │
│                  │860325    │GU00000000│630,000   │31,500    │
│                  │860325    │GU00000000│880,000   │44,000    │
│                  │860327    │GU00000000│920,000   │46,000    │
│                  │860328    │GU00000000│790,000   │39,500    │
│                  │860328    │GU00000000│846,000   │42,300    │
│                  │860329    │GU00000000│730,000   │36,500    │
│                  │8603      │GU00000000│807,000   │40,350    │
│                  │8603      │GU00000000│807,000   │40,350    │
│                  │          │          │小計      │小計      │
│                  │          │          │24,535,000│1,226,750 │
├─────────┼─────┼─────┼─────┼─────┤
│幃暉有限公司      │850303    │BT00000000│150,000   │7,500     │
│                  │850305    │BT00000000│150,000   │7,500     │
│                  │850307    │BT00000000│150,000   │7,500     │
│                  │850310    │BT00000000│150,000   │7,500     │
│                  │850311    │BT00000000│150,000   │7,500     │
│                  │850315    │BT00000000│150,000   │7,500     │
│                  │850318    │BT00000000│150,000   │7,500     │
│                  │850320    │BT00000000│150,000   │7,500     │
│                  │850327    │BT00000000│150,000   │7,500     │
│                  │850328    │BT00000000│150,000   │7,500     │
│                  │850405    │CD00000000│150,000   │7,500     │
│                  │850410    │CD00000000│200,000   │10,000    │
│                  │850413    │CD00000000│160,000   │8,000     │
│                  │850416    │CD00000000│150,000   │7,500     │
│                  │850419    │CD00000000│150,000   │7,500     │
│                  │850423    │CD00000000│130,000   │6,500     │
│                  │850425    │CD00000000│180,000   │9,000     │
│                  │850426    │CD00000000│200,000   │10,000    │
│                  │850428    │CD00000000│150,000   │7,500     │
│                  │850430    │CD00000000│130,000   │6,500     │
│                  │8505      │CP00000000│600,000   │30,000    │
│                  │8505      │CP00000000│600,000   │30,000    │
│                  │8505      │CP00000000│700,000   │35,000    │
│                  │8505      │CP00000000│700,000   │35,000    │
│                  │8505      │CP00000000│700,000   │35,000    │
│                  │8506      │CZ00000000│700,000   │35,000    │
│                  │8506      │CZ00000000│700,000   │35,000    │
│                  │8506      │CZ00000000│700,000   │35,000    │
│                  │8506      │CZ00000000│800,000   │40,000    │
│                  │850710    │DK00000000│700,000   │35,000    │
│                  │850715    │DK00000000│700,000   │35,000    │
│                  │850725    │DK00000000│600,000   │30,000    │
│                  │850730    │DK00000000│600,000   │35,000    │
│                  │850812    │DV00000000│700,000   │35,000    │
│                  │850816    │DV00000000│700,000   │35,000    │
│                  │850820    │DV00000000│600,000   │30,000    │
│                  │850830    │DV00000000│600,000   │30,000    │
│                  │          │          │小計      │小計      │
│                  │          │          │14,500,000│725,000   │
├─────────┼─────┼─────┼─────┼─────┤
│正菱企業有限公司  │860501    │HP00000000│320,000   │16,000    │
│                  │860515    │HP00000000│300,000   │15,000    │
│                  │860516    │HP00000000│400,000   │20,000    │
│                  │860521    │HP00000000│530,000   │26,500    │
│                  │860522    │HP00000000│350,000   │17,500    │
│                  │860525    │HP00000000│720,631   │36,032    │
│                  │860530    │HP00000000│611,263   │30,563    │
│                  │860601    │HZ00000000│495,000   │24,750    │
│                  │860605    │HZ00000000│300,000   │15,000    │
│                  │860607    │HZ00000000│540,000   │27,000    │
│                  │860608    │HZ00000000│398,573   │19,929    │
│                  │860615    │HZ00000000│476,000   │23,800    │
│                  │860615    │HZ00000000│434,619   │21,731    │
│                  │860618    │HZ00000000│657,000   │32,850    │
│                  │860620    │HZ00000000│362,570   │18,129    │
│                  │860622    │HZ00000000│574,000   │28,700    │
│                  │860625    │HZ00000000│398,572   │19,929    │
│                  │860627    │HZ00000000│551,161   │27,558    │
│                  │860630    │HZ00000000│579,255   │28,963    │
│                  │          │          │小計      │小計      │
│                  │          │          │8,998,644 │449,934   │
├─────────┼─────┼─────┼─────┼─────┤
│建翰工程有限公司  │8505      │CP00000000│500,000   │25,000    │
│                  │860320    │GT00000000│620,000   │31,000    │
│                  │860324    │GT00000000│700,000   │35,000    │
│                  │860326    │GT00000000│615,000   │30,750    │
│                  │860328    │GT00000000│650,000   │32,500    │
│                  │860330    │GT00000000│720,000   │36,000    │
│                  │860331    │GT00000000│700,000   │35,000    │
│                  │860330    │GU00000000│807,000   │40,350    │
│                  │860331    │GU00000000│807,000   │40,350    │
│                  │860401    │HD00000000│580,000   │29,000    │
│                  │860405    │HD00000000│645,000   │32,250    │
│                  │860410    │HD00000000│715,000   │35,750    │
│                  │860415    │HD00000000│720,000   │36,000    │
│                  │860420    │HD00000000│720,000   │36,000    │
│                  │860425    │HD00000000│685,000   │34,250    │
│                  │860428    │HD00000000│650,000   │32,500    │
│                  │860430    │HD00000000│734,000   │36,700    │
│                  │          │          │小計      │小計      │
│                  │          │          │11,568,000│578,400   │
├─────────┼─────┼─────┼─────┼─────┤
│榮溪企業有限公司  │850110    │AX00000000│500,000   │25,000    │
│                  │850225    │BH00000000│500,000   │25,000    │
│                  │850303    │BT00000000│500,000   │25,000    │
│                  │850305    │BT00000000│500,000   │25,000    │
│                  │850310    │BT00000000│500,000   │25,000    │
│                  │850313    │BT00000000│400,000   │20,000    │
│                  │850405    │CD00000000│560,000   │28,000    │
│                  │850405    │CD00000000│400,000   │20,000    │
│                  │850408    │CD00000000│380,000   │19,000    │
│                  │850410    │CD00000000│400,000   │20,000    │
│                  │850411    │CD00000000│360,000   │18,000    │
│                  │850415    │CD00000000│400,000   │20,000    │
│                  │850416    │CD00000000│600,000   │30,000    │
│                  │850420    │CD00000000│400,000   │20,000    │
│                  │850422    │CD00000000│500,000   │25,000    │
│                  │850425    │CD00000000│600,000   │30,000    │
│                  │850425    │CD00000000│400,000   │20,000    │
│                  │850430    │CD00000000│500,000   │25,000    │
│                  │          │          │小計      │小計      │
│                  │          │          │8,400,000 │420,000   │
├─────────┼─────┼─────┼─────┼─────┤
│曄利實業有限公司  │841107    │AH00000000│800,000   │40,000    │
│                  │8411      │AH00000000│875,000   │43.750    │
│                  │841123    │AH00000000│920,000   │46,000    │
│                  │841127    │AH00000000│950,000   │47,500    │
│                  │841128    │AH00000000│755,000   │37,750    │
│                  │841130    │AH00000000│700,000   │35,000    │
│                  │841222    │AQ00000000│900,000   │45,000    │
│                  │841223    │AQ00000000│890,000   │44,500    │
│                  │841225    │AQ00000000│930,000   │46,500    │
│                  │841226    │AQ00000000│855,000   │42,750    │
│                  │841227    │AQ00000000│870,000   │43,500    │
│                  │841229    │AQ00000000│780,000   │39,000    │
│                  │841230    │AQ00000000│900,000   │45,000    │
│                  │841231    │AQ00000000│875,000   │43,750    │
│                  │841228    │AQ00000000│800,000   │40,000    │
│                  │          │          │小計      │小計      │
│                  │          │          │12,800,000│640,000   │
├─────────┼─────┼─────┼─────┼─────┤
│甄達實業有限公司  │8505      │CP00000000│600,000   │30,000    │
│                  │8505      │CP00000000│600,000   │30,000    │
│                  │8505      │CP00000000│600,000   │30,000    │
│                  │8506      │CZ00000000│600,000   │30,000    │
│                  │8506      │CZ00000000│600,000   │30,000    │
│                  │          │          │小計      │小計      │
│                  │          │          │3,000,000 │150,000   │
├─────────┼─────┼─────┼─────┼─────┤
│菁利實業有限公司  │841105    │AH00000000│800,000   │40,000    │
│                  │841110    │AH00000000│875,000   │43,750    │
│                  │841115    │AH00000000│920,000   │46,000    │
│                  │841120    │AH00000000│950,000   │47,500    │
│                  │841125    │AH00000000│755,000   │37,750    │
│                  │841130    │AH00000000│700,000   │35,000    │
│                  │841119    │AH00000000│875,000   │43,750    │
│                  │841203    │AQ00000000│900,000   │45,000    │
│                  │841205    │AQ00000000│890,000   │44,500    │
│                  │841210    │AQ00000000│930,000   │46,500    │
│                  │841215    │AQ00000000│855,000   │42,750    │
│                  │841215    │AQ00000000│870,000   │43,500    │
│                  │841220    │AQ00000000│780,000   │39,000    │
│                  │841225    │AQ00000000│900,000   │45,000    │
│                  │841230    │AQ00000000│875,000   │43,750    │
│                  │          │          │小計      │小計      │
│                  │          │          │12,875,000│643,750   │
├─────────┼─────┼─────┼─────┼─────┤
│金瀧實業有限公司  │841025    │AA00000000│600,000   │30,000    │
│                  │841030    │AA00000000│600,000   │30,000    │
│                  │          │          │小計      │小計      │
│                  │          │          │1,200,000 │60,000    │
├─────────┼─────┼─────┼─────┼─────┤
│                  │          │          │合計      │合計      │
│                  │          │          │130146,644│6,507,334 │
│                  │          │          │          │          │
└─────────┴─────┴─────┴─────┴─────┘


司法院資訊處製作；財團法人民間司法改革基金會備份。
